臺灣高等法院刑事判決
                                  107年度上重更一字第3號
上  訴  人  臺灣臺北地方檢察署檢察官
上  訴  人
即  被  告  修立人



選任辯護人  張振興律師
被      告  林士超




選任辯護人  何邦超律師
上列上訴人等因被告等違反護照條例等案件，不服臺灣臺北地方
法院103年度金重訴字第5號，中華民國104年3月16日第一審判決
（起訴案號：臺灣臺北地方檢察署102年度偵字第24246號），提
起上訴，判決後，經最高法院發回更審，暨臺灣臺北地方檢察署
移送併辦（案號：109年度偵字第18055號），本院判決如下：
    主    文
原判決關於乙○○部分撤銷。    
乙○○共同犯行使偽造私文書罪，處有期徒刑壹年捌月。如附表所
示偽造之「丙○○」署押壹枚沒收。
其他上訴駁回。
    犯罪事實
一、緣乙○○於民國91年間，得知其堂兄修嘉徽開設未依銀行法之
    規定，在臺辦理設立登記之「Progress Bank Financial Gr
    oup AG」〔係在「科曼拉群島」（CORMOUS）登記之公司，實
    際負責人為修嘉徽，下稱歐盛銀行〕提供外匯保證金交易服
    務，其操作模式係由歐盛銀行開立外匯操作之虛擬帳戶予客
    戶，並指定客戶將外匯保證金匯至「歐盛集團股份有限公司
    」（英文名稱為「PBFG Limited」，係修嘉徽與其女友張霄
    芸在香港地區註冊登記之公司，實際負責人為修嘉徽，起訴
    書誤載為「歐盛國際股份有限公司」，下稱PBFG Ltd公司或
    香港歐盛公司）向Bank of Cyprus Ltd.（下稱塞浦路斯銀
    行）申請開立之帳號第00000000000000號帳戶（下稱PBFG L
    td公司之塞浦路斯銀行帳戶）後，由歐盛銀行將前揭各客戶
    匯款至PBFG Ltd公司之塞浦路斯銀行帳戶之金額再轉存至其
    他金融機構進行拋補交易，藉為外匯交易之風險管理，並將
    與前揭匯款金額等額之交易額度計入各該客戶之虛擬交易帳
    戶內，供各該客戶上網自行或委由經理人代為操作外匯保證
    金交易，歐盛銀行則從中抽取手續費作為報酬，嗣後各該客
    戶如欲提領渠等從事前揭外匯保證金交易後，與渠等各自結
    餘額度等值之款項，則須填具提款通知交予歐盛銀行，由修
    嘉徽指示歐盛銀行所屬人員自PBFG Ltd公司（起訴書誤載為
    歐盛銀行）向「香港東亞銀行有限公司」（英文名稱為「TH
    E BANK OF EAST ASIA,LIMITED」，下稱香港東亞銀行」所
    申請開立之帳號第00000000000號帳戶，或向香港上海匯豐
    銀行有限公司申請開立之帳號第000000000000號帳戶，分別
    匯款予各該客戶。
二、乙○○與其母親韓玉華（英文名字為Tina，原審另案通緝中）
    因知悉修嘉徽經營歐盛銀行，意欲介紹欲從事外匯保證金交
    易之客戶予歐盛銀行以賺取佣金及手續費，經與修嘉徽商談
    後，於91年7月19日，乙○○與甲○○（所涉偽造文書等罪嫌部
    分，本院另為無罪判決，詳如後理由欄「丙、無罪部分」所
    述）、黃文明、戊○○及許偉倫等5人共同出資設立與「歐盛
    銀行」名稱相近之「歐盛國際股份有限公司」（址設臺北市
    ○○區○○路0段000號2樓之1，先由王詩堯擔任登記負責人，俟
    於91年10月間起，改由黃文明擔任登記負責人，實際負責人
    係韓玉華，對外原使用英文名稱PBFG International Ltd.
    ，嗣改為Ou-Sheng InternationalLtd.，於92年5月6日為解
    散登記，下稱歐盛國際公司），對外自稱係歐盛銀行亞太區
    或在臺辦事處，其等係該公司業務員之名義，介紹客戶予歐
    盛銀行而招攬業務賺取佣金及手續費。俟因歐盛國際公司業
    務員黃世豪在拓展業務時，結識時任全民電通投資股份有限
    公司（址設臺北市○○區○○街000巷0號7樓；於92年間係股票
    公開發行之上市公司，股票代號：8314，惟嗣已不繼續公開
    發行，並於94年7月2日經該公司股東會決議解散，下稱全民
    電通公司）財務總監（財務長）或理財顧問之執業會計師丁○○，因而輾轉認識與當時擔任全民電通公司負責人之丙○○同
    居之林慧珍後，得知丙○○〔所犯使公司為不利益交易罪犯行
    ，業經本院以103年度金上重更（一）字第4號（下稱本院另
    案）判決論處罪刑，丙○○不服提起上訴，經最高法院以106
    年度台上字第26號判決駁回上訴確定〕、林慧珍（所犯業務
    侵占犯行，業經本院以96年度上重訴字第103號判決論處罪
    刑，林慧珍不服提起上訴，經本院以96年度上重訴字第103
    號裁定駁回上訴確定）均有意以全民電通公司之資金進行投
    資後，乃經丁○○介紹而欲向丙○○介紹前揭從事外匯保證金等
    衍生性金融商品交易之投資方案，經丙○○獲悉後，於92年3
    月26日代表全民電通公司出具授權書（下稱系爭授權書），
    概括授權林慧珍處理全民電通公司投資或資金運用、相關合
    約之簽立、修正、補充、代收相關文件等相關事宜聯絡及傳
    達等業務；韓玉華則依約定於92年4月6日指示員工黃世豪、
    乙○○、戊○○前往全民電通公司辦公室，為林慧珍解說前揭投
    資方案（下稱系爭投資方案）之投資內容係採包裹式投資，
    投資標的包括高利外幣（美元）定存、基金或外匯保證金等
    金融商品，惟格於全民電通公司有關一定金額以上之投資需
    照會董事或經董事會核定之規定，乃經丁○○建議，在其外觀
    或名稱上採用「Time Deposit Agreement」（中文可翻譯為
    「定期存款合約」或「定期保證金合約」，下稱系爭Time D
    eposit Agreement或定期保證金合約）之名稱加以包裝，藉
    以避免全民電通公司股東可能反對或質疑丙○○等人就該公司
    資金為不當投資；丁○○並代丙○○向黃世豪要求歐盛銀行應就
    系爭投資案擔保年息5%之獲利，其中年息1.5%之利潤係給付
    予全民電通公司，另年息3.5%之獲利則交由林慧珍等人朋分
    ，經黃世豪告知乙○○，乙○○據以轉告修嘉徽而取得修嘉徽口
    頭同意後，雙方乃就投資金額新臺幣（以下除特別載明幣別
    外，均同）1億5,000萬元之外匯保證金交易方案（下稱系爭
    交易方案）達成共識，相關內容經林慧珍評估認為可行而轉
    知丙○○。嗣經黃世豪先依指示於92年4月22日，將存款人為
    全民電通公司、期限7個月、總金額為美金429萬元、年息1.
    5%、到期償付本息之「Time Deposit Agreement」即歐盛銀
    行美金定期存款合約書（下稱系爭美金定期存款合約書）傳
    真予丁○○轉交林慧珍，作為依約給付投資利潤予全民電通公
    司，藉以取信全民電通公司董事或股東，避免該公司董事或
    股東質疑之憑據後，復收取丙○○概括授權林慧珍處理前揭投
    資事宜之系爭授權書、全民電通公司營利事業登記證影本、
    丙○○與林慧珍之身分證、護照影本等資料後，於92年4月24
    日，傳真「匯款指示」（下稱系爭匯款指示）予林慧珍，指
    示將前揭1億5,000萬元投資款匯至系爭PBFG Ltd公司之塞浦
    路斯銀行帳戶（起訴書誤載為歐盛銀行之塞浦路斯銀行帳戶
    ）內，並於匯款申請書附言欄註記「Further credit to 79
    9000」〔意即計入第799000號帳戶（下稱系爭第799000號帳
    戶）之交易額度；該帳戶係歐盛國際公司股東即乙○○、甲○○
    、戊○○、黃文明、許偉倫等5人於92年4月8日共同以歐盛國
    際公司名義，向歐盛銀行所申請設立，並由乙○○實質控制，
    可作為外匯保證金交易之虛擬帳戶，實際主要用途則係作為
    收取歐盛國際公司介紹予歐盛銀行之客戶，在實際進行外匯
    保證金交易後，歐盛國際公司可依約按美金每10萬元之萬分
    之5比例，向歐盛銀行收取佣金或手續費之虛擬交易帳戶〕；
    丙○○即於92年4月25日指示投資1億5,000萬元於歐盛銀行進
    行外匯保證金交易，並由林慧珍依授權代表全民電通公司與
    歐盛銀行進行簽約，且於同日以傳真之方式，將系爭匯款指
    示轉傳予不知情之全民電通公司會計經理趙維倩，指示趙維
    倩自全民電通公司向安泰商業銀行股份有限公司（下稱安泰
    銀行）中崙分行申請開立之帳號第00000000000000號帳戶內
    提領現金1億5000萬元結匯為美金匯至系爭「PBFG Ltd公司
    之塞浦路斯銀行帳戶」內；趙維倩即依指示交代會計黃碧雲
    （現已改名為黃珮筠，惟以下仍均稱黃碧雲）辦理；黃碧雲
    旋於同日製作安泰銀行存款調撥單、取款條、匯出匯款申請
    書（下稱系爭匯款申請書）、外匯收支或交易申報書，經丙○○蓋用全民電通公司之公司章及其個人私章後，自上開安泰
    銀行中崙分行全民電通公司帳戶取款並匯出1億5,000萬元（
    結匯為美金428萬9992.28元，經扣除匯款及解款銀行所收取
    之手續費後，實際匯入金額為428萬9945美元）至系爭PBFG 
    Ltd公司之塞浦路斯銀行帳戶內，並在系爭匯款申請書之附
    言欄載明「Further credit to 799000」等字語。修嘉徽收
    到前揭全民電通公司匯款水單時，因其金額甚鉅，即致電乙○○詢問，乙○○一方面告知該筆資金為全民電通公司要給丙○○
    之金額，丙○○正辦理開戶，暫勿轉入系爭第799000號帳戶；
    另依前揭約定及丙○○代表全民電通公司授權之意旨，指示不
    知詳情之甲○○配合，檢具開戶申請書、護照、身分證影本等
    資料，以甲○○及丙○○名義在歐盛銀行申請開立帳號第701029
    號、第701030號聯名帳戶（以下分別稱系爭第701029號聯名
    帳戶、系爭第701030號聯名帳戶，或合稱系爭2個聯名帳戶
    ），俟修嘉徽經確認前揭1億5,000萬元係乙○○、黃世豪等人
    所介紹之全民電通公司投資款（惟係以丙○○個人名義投資）
    ，佣金應計付予乙○○等人以歐盛國際公司名義所申請設立之
    系爭第799000號帳戶後，即將與上開1億5,000萬元等值之交
    易額度分別計入系爭2個聯名帳戶（其中系爭第701029號聯
    名帳戶計入400萬美元，系爭第701030號聯名帳戶則計入28
    萬9,945美元），並均由歐盛銀行依丙○○代表全民電通公司
    授權之前揭投資方案及意旨，代為委託經理人操作買賣外匯
    保證金交易〔各該虛擬帳戶之實際交易額度係各扣除林慧珍
    、丁○○因參與系爭投資方案而各收取之佣金（此部分詳如下
    理由欄之「乙、貳、四、不另為無罪諭知部分」所述，下同
    ）；修嘉徽、乙○○及由歐盛銀行代全民電通公司委託之實際
    代操人員，就前揭代操買賣外匯保證金之交易，分別係居於
    歐盛銀行負責人、受僱人等地位，負責輔助或協助歐盛銀行
    履行前揭為全民電通公司代操買賣外匯保證金交易之義務〕
    ，修嘉徽、乙○○等並因而自前揭外匯保證金交易收取佣金或
    手續費（其中二成佣金或手續費係由修嘉徽分得，乙○○等人
    則合計分得另八成佣金或手續費，並自動計入系爭第799000
    號虛擬帳戶內，而此部分佣金並經乙○○等人提領其中部分款
    項使用）。
三、嗣「歐盛銀行」於92年6月30日以系爭2個聯名帳戶代操外匯
    保證金交易，發生鉅額損失，惟迄至92年8月25日始進行停
    損，致系爭2個聯名帳戶內之交易額度幾乎虧損殆盡，勢將
    無法賠償全民電通公司所受之損害。詎韓玉華（現由原審法
    院另案通緝中）、乙○○在前揭投資案已遭受重大損失之情形
    下，不僅未據實向丙○○或林慧珍報告前揭代操損失，並與丙○○或林慧珍等人共同商討賠償或補償方式，藉以回復或減輕
    實際資金提供者即全民電通公司所受之損害，以妥善謀取解
    決之道，且亦均明知依丙○○代表全民電通公司授權投資「外
    匯保證金」等衍生性金融商品之概括授權範圍，該1億5,000
    萬元之用途僅限作為外匯保證金交易及給付前揭佣金使用，
    僅得於前揭授權範圍內，以丙○○名義製作提款通知等文件而
    動撥前揭投資款，不得逾越前揭授權範圍而將其中全部或部
    分款項挪作他用，更不得擅自匯入與前揭授權範圍及系爭交
    易無關之私人帳戶，竟共同基於意圖為自己不法之利益及行
    使偽造私文書之犯意聯絡，由乙○○依韓玉華之指示，先逾越
    丙○○代表全民電通公司所為前揭授權範圍，轉而指示不知詳
    情之甲○○於92年11月17日，在PBFG Ltd公司提款通知（下稱
    「系爭提款通知」）上簽名後，復持其上已有不知情之真實
    姓名、年籍不詳之成年人（無證據證明為未滿18歲之人）於
    不詳時間，在不詳地點，偽造「丙○○」之簽名而偽造之系爭
    提款通知交付予不知情之修嘉徽而行使之，使修嘉徽據以指
    示歐盛銀行所屬，均不知前情之黃也津、林吟穗、張霄芸等
    職員，在該提款通知上依序簽核後，據以自系爭第701030號
    聯名帳戶轉出美金16萬元（下稱系爭美金16萬元）至甲○○向
    歐盛銀行申請開立，實際上係由乙○○操控之帳號第799003號
    虛擬帳戶（下稱系爭第799003號帳戶）內，足以生損害於丙○○，並致生損害於全民電通公司；再由乙○○指示不知情之黃
    世豪於92年11月26日，在PBFG Ltd公司之提款通知上填載美
    金16萬元之金額，並記載帳號、日期後，交予不知詳情之甲○○配合簽名，據以自系爭第799003號帳戶提領美金16萬元後
    ，匯入甲○○向台北富邦商業銀行股份有限公司（下稱台北富
    邦銀行）申請開立之帳號第00000000000000號外幣帳戶內，
    再由乙○○指示不知詳情之甲○○配合於92年12月4日，在黃世
    豪已先填妥國字大寫金額、帳號及日期之富邦銀行外匯活期
    存款取款憑條上簽名後，自甲○○向台北富邦銀行申請開立之
    前揭帳號第00000000000000號外幣帳戶提款美金15萬元，並
    匯入韓玉華實際控制之PBFG Ltd公司向德國商業銀行布達佩
    斯子行申請開立之帳號第000000000000號帳戶（下稱PBFG L
    td公司之德國商業銀行布達佩斯子行帳戶）內，至於系爭16
    萬美元與前揭匯入系爭PBFG Ltd公司之德國商業銀行布達佩
    斯子行帳戶內15萬美元之差額1萬美元則以提現方式領取（
    其中美金6,000元係在同日先兌換為新台幣20萬4,300元後領
    現，其餘美金4,000元中之3,886元係在同年12月8日提現）
    而不法取得前揭款項。嗣因系爭2個聯名帳戶內之外匯保證
    金交易額度均已因操作外匯保證金交易而遭受前揭鉅額損失
    ，歐盛銀行或乙○○等人均無力依約償付前揭投資本利，經丙○○及全民電通公司監察人高文義等人追查後，始查悉上情。
四、案經全民電通公司及丙○○訴由臺灣臺北地方檢察署（下稱臺
    北地檢署）檢察官偵查起訴。
    理    由
甲、審理範圍：
一、按法院不得就未經起訴之犯罪審判，刑事訴訟法第268條定
    有明文。又犯罪是否已經起訴，應以起訴書依刑事訴訟法第
     264條第2項第2款規定所記載之「犯罪事實」為準。再關於
    起訴書之「犯罪事實」應如何記載，法律雖無明文規定，然
    起訴之犯罪事實即法院審判之對象，並為被告防禦準備之範
    圍，倘其記載之基本犯罪事實與其他犯罪不致相混，客觀上
    已足表明其起訴之範圍，使法院得以確定審理範圍，並使被
    告知悉因何犯罪事實被提起公訴而為防禦之準備，即為已足
    。亦即，苟起訴書關於犯罪時間、地點之記載未臻詳盡或不
    夠精確，而依卷證資料，如與起訴犯罪事實同一性之辨別及
    法律適用無礙者，為期明確認定事實適用法律，當事人得於
    法院調查、審理時，促請法院注意更正，事實審法院亦得於
    審理時闡明或依職權查明；僅於犯罪時間、地點更動後之犯
    罪事實，已不在起訴犯罪事實之同一性範圍內，適用法律基
    礎亦隨之變動時，始不得以更正方式使未經起訴之犯罪事實
    發生訴訟繫屬之效力（最高法院109年度台上字第797號判決
    意旨可資參考）。
二、經查：起訴書犯罪事實欄所載，核有：㈠起訴書犯罪事實欄
    「一、㈠」部分原記載「同案被告韓玉華（另案通緝）、乙○○、甲○○得知丙○○、林慧珍有意以全民電通公司之資金進行
    投資……共同意圖為自己不法之所有，並共同基於行使偽造、
    變造文書之犯意聯絡……」等語，似認「韓玉華」亦係起訴書
    所載詐欺取財等犯行之共犯，並僅載明所指前揭行使偽造文
    書之主觀犯意係「行使偽造、變造文書之犯意聯絡」，而未
    載明上訴人即被告乙○○（下稱被告乙○○）、被告甲○○（以下
    合稱被告2人）就所指前揭犯行亦有「行使變造護照之犯意
    聯絡」；㈡起訴書犯罪事實欄「一、㈠」部分原記載「先於9
    年4月22日將1份以全民電通公司為存款人、期限7個月、總
    金額美金429萬元、年息5%、到期償付本息之偽造歐盛銀行
    美金定期存款合約書交予林慧珍」等語，惟未具體記載係由
    黃世豪將所指前揭偽造之「歐盛銀行美金定期存款合約書」
    交予林慧珍；㈢起訴書犯罪事實欄「一、㈡」就系爭2個聯名
    帳戶之開戶資料，究係交予「歐盛銀行」之何人收受部分，
    並未具體載明其收受對象；㈣起訴書犯罪事實欄「一、㈡」部
    分原記載「乙○○並將部分交易額度自701029、701030交易帳
    戶轉至甲○○在歐盛銀行開設之799003號交易帳戶，由甲○○填
    具提款通知將部分款項提領而出交予甲○○朋分」；㈤起訴書
    所犯法條欄，原記載被告乙○○就所指前揭犯行，係涉犯刑法
    第216條、第210條行使偽造私文書罪、同法第339條詐欺取
    財罪及護照條例第24條第1、2項之行使變造護照等罪嫌，並
    未就起訴書犯罪事實欄一、㈠及㈡部分，分別認定被告乙○○之
    所犯法條，另關於所指前揭詐欺取財罪嫌部分，所犯法條亦
    有漏引刑法第339條「第1項」等誤載或漏載情形。嗣前揭起
    訴書記載之疏漏情形，經檢察官於原審法院審理時，當庭或
    先後以數件補充理由書補正為「一、被告乙○○係因前揭緣由
    而與其堂兄即『歐盛銀行』實際負責人修嘉徽洽談合作，並經
    修嘉徽允諾而與被告甲○○及黃文明、戊○○、許偉倫等人共同
    出資設立與『歐盛銀行』名稱相近之『歐盛國際公司』，由被告
    乙○○擔任實際負責人，對外以歐盛銀行在臺辦事處名義，介
    紹客戶予『歐盛銀行』而賺取佣金。嗣因『歐盛國際公司』業務
    員黃世豪於拓展業務時，結識全民電通公司財務總監丁○○，
    因而輾轉與全民電通公司負責人丙○○及其同居女友林慧珍認
    識，被告2人得知告訴人丙○○、林慧珍有意以全民電通公司
    之資金進行投資，竟共同意圖為自己不法之所有，並共同基
    於行使偽造私文書、行使變造護照之犯意聯絡，先指示黃世
    豪於92年4月22日將一份以全民電通公司為存款人、期限7個
    月、總金額為美金429萬元、年息5%、到期償付本息之『系爭
    第一件偽造美金定期存款合約書』（按此所謂『系爭第一件偽
    造美金定期存款合約書』，與前揭犯罪事實欄所指『系爭美金
    定期存款合約書』並非同一件美金定期存款合約書，其各別
    記載內容亦有所不同，蓋公訴意旨所指前揭『系爭第一件偽
    造美金定期存款合約書』之約定年息為『5%』，而前揭『系爭美
    金定期存款合約書』之約定年報酬率係『1.5%』）交予林慧珍
    ，並由黃世豪當場收取告訴人丙○○概括授權林慧珍處理投資
    事宜之系爭授權書、全民電通公司營利事業登記證影本、告
    訴人丙○○與林慧珍之身分證、護照影本等資料後，於92年4
    月24日，以偽造之系爭匯款指示要求全民電通公司將系爭1
    億5,000萬元匯至『歐盛銀行』在塞浦路斯銀行所設前揭第000
    00000000000號帳戶，並要求在匯款單註記『Further credit
     to 799000』，因而使告訴人丙○○及林慧珍等人陷於錯誤，
    認『歐盛銀行』已以全民電通公司之名義開立系爭第799000號
    定存帳戶，告訴人丙○○因而於92年4月25日授權林慧珍以傳
    真方式，指示不知情之全民電通公司會計經理趙維倩辦理，
    趙維倩再指派會計黃碧雲持安泰銀行取款條交告訴人丙○○用
    印後，自全民電通公司在安泰銀行中崙分行所設前揭第0000
    0000000000號帳戶取款匯出1億5,000萬元，經結匯為美金42
    8萬9,992.28元後，匯至『歐盛銀行』在塞浦路斯銀行所設前
    揭帳戶中，並於匯款申請書之附註中依指示載明『Further c
    redit to 799000』，使被告2人等人取得上揭款項之主導權
    。而全民電通公司完成上述匯款動作後，被告乙○○即致電修
    嘉徽，表明此筆款項係歐盛國際公司介紹之外匯保證金客戶
    所匯，要求此筆款項所代表之交易額度先不計入前揭第7990
    00號交易帳戶，而須將之拆成兩筆並計入兩個交易帳戶，該
    等交易帳戶之開戶文件後補等語，隨後被告乙○○即於2份歐
    盛銀行外匯保證金交易開戶文件上偽簽『丙○○』之簽名，再由
    被告甲○○於該等開戶文件上簽名，表示係以被告甲○○及告訴
    人丙○○之名義，共同開立系爭二個聯名開戶，被告乙○○復於
    告訴人丙○○之護照影本簽領欄偽簽『丙○○』簽名，再影印而變
    造告訴人丙○○之護照影本後，將上揭文件附上案外人謝茂鑫
    設址於臺北市○○區○○路0巷00號10樓之電費帳單、被告甲○○
    之護照影本及電話費帳單等交予真實姓名年籍均不詳之『歐
    盛銀行』成年職員，該歐盛銀行職員收到上揭開戶文件並核
    對合約書上開戶人簽名與護照簽領欄上簽名相符後，即核予
    第701029號、第701030號即系爭2個聯名帳戶，並於92年5月
    15日將全民電通公司所匯前揭美金經扣除手續費之餘額，分
    為美金400萬元及28萬9945元而各計入系爭第701029號、第7
    01030號交易帳戶之交易額度，由被告乙○○操作外匯保證金
    交易，每筆交易可賺取交易金額美金每10萬元萬分之5之佣
    金（共取得美金27萬3707.4元），並於交易進行後自動轉入
    前揭第799000號交易帳戶，被告乙○○並將其中部分交易額度
    自系爭2個聯名帳戶轉至被告甲○○在『歐盛銀行』所設第79900
    3號虛擬交易帳戶，再由被告甲○○填具提款通知，提領其中
    部分款項並交予被告乙○○朋分。二、嗣因前揭定期存款合約
    於92年11月間到期，告訴人丙○○欲依原先約定，將原定存款
    項加計利息及另外投入之金額換約，被告乙○○復以全民電通
    公司為存款人、期限1年、金額分別為美金330萬元、120萬
    元、年息5%、到期償付本息之歐盛銀行美金定期存款合約書
    2份，交予不知情之黃世豪簽名後交付林慧珍，林慧珍即以
    被授權人之身分，簽署告訴人丙○○之英文姓名，另由告訴人
    丙○○持全民電通公司大、小章用印其上。惟因被告乙○○所掌
    控之系爭2個聯名帳戶，經操作外匯交易後發生鉅額損失而
    分別於92年10月1日、93年5月1日結清，致使全民電通公司
    遭受逾1.5億元之損害，而前揭投資屆期後，猶未見雙方續
    約，告訴人丙○○及全民電通公司始知受騙。因認被告2人就
    前揭『一』部分所為，係共同涉犯刑法第216條、第210條之行
    使偽造私文書、同法第339條第1 項之詐欺取財罪及護照條
    例第24條第2項、第1項之行使變造護照等罪嫌；被告乙○○就
    前揭『二』部分所為，係涉犯刑法第216條、第210條之行使偽
    造私文書、同法第339條第3項、第1項之詐欺取財未遂罪等
    罪嫌，並認被告乙○○就前揭行使偽造文書及詐欺取財犯行，
    有修正前刑法第56條連續犯關係，應論以一罪，並加重其刑
    ，亦有修正前刑法第55條前段或同條後段所規定牽連犯及想
    像競合犯關係，應從一重處斷等語。」，並更正起訴書證據
    清單及待證事實欄編號22所指「以上證明被告乙○○掌控本案
    交易之所有金流，並與韓玉華共同侵吞犯罪所得」部分之相
    關認定，認為本件起訴書並未認定「同案被告韓玉華」等人
    亦係所指前揭詐欺取財等犯行之共同正犯等語（見原審卷一
    第68至69、211 頁），經核檢察官所為前揭更正之相關內容
    ，並不影響本件起訴書所載被告2人涉犯事實之同一性，是
    依前揭說明所示，本院就此部分起訴事實，自應以經檢察官
    補正後之前揭起訴事實及所引之涉犯法條，作為本案審理之
    依據，合先敘明。
乙、有罪部分：
壹、證據能力部分：
一、被告乙○○之辯護人雖爭執證人即共同被告甲○○於原審及本院
    前審審理時供述之證據能力。然證人甲○○於原審或本院前審
    審理時，係以被告之身分接受法官訊問，並非以證人之身分
    作證，自無刑事訴訟法158條之3應具結而未具結之情形，且
    證人甲○○於原審及本院審理時業均以證人身分到場作證，經
    檢察官、被告乙○○及其辯護人行交互詰問，被告乙○○之詰問
    權已受確保，且於本院審理時，提示予被告及其辯護人辯明
    之機會，自屬合法調查之證據，依司法院釋字第582號解釋
    意旨，證人甲○○於原審及本院前審準備程序、審理時之供述
    ，自均得作為認定被告乙○○犯罪事實之證據。被告乙○○之辯
    護人就證人甲○○於原審及本院前審審理時所為之供述認無證
    據能力云云，容有誤會。
二、按被告以外之人於審判外之言詞或書面陳述，除法律有規定
    者外，不得做為證據。被告以外之人於檢察事務官、司法警
    察官或司法警察調查中所為之陳述，與審判中不符時，其先
    前之陳述具有較可信之特別情況，且為證明犯罪事實存否所
    必要者，得為證據，刑事訴訟法第159條第1項、第159條之2
     分別定有明文。所謂「與審判中不符」，係指該陳述之主
    要待證事實部分，前後之供述有所不符，導致應為相異之認
    定，包括先前之陳述詳盡，於後簡略，甚至改稱：忘記、不
    知道等語，或有正當理由而拒絕陳述（如經許可之拒絕證言
    ），致實質內容已有不符者在內。所謂「可信」指其陳述與
    審判中之陳述為比較，就陳述時之外部狀況予以觀察，先前
    之陳述係在有其可信為真實之特別情況下所為者而言。所謂
    「必要性」要件，乃指就具體個案案情及相關證據予以判斷
    ，其主要待證事實之存在或不存在，已無從再從同一供述者
    取得與先前相同之陳述內容，縱以其他證據替代，亦無由達
    到同一目的之情形。查證人即共同被告甲○○於檢察事務官詢
    問時所為之陳述，性質上屬被告乙○○以外之人於審判外所為
    之言詞陳述，且被告乙○○之辯護人就上開證述證據能力表示
    爭執，然證人即共同被告甲○○尚有於原審、本院前審及本院
    審理中所為具有證據能力之證述可供做為證據，又其在檢察
    事務官詢問時所為之證述，與原審、本院前審及本院審理時
    之供（證）述相較，非屬除該項傳聞證述外，已無從再就同
    一供述取得與其審判外陳述之相同供述內容，倘以其他證據
    代替，亦無從達到同一目的之情形之「必要性」要件，是證
    人即共同被告甲○○於檢察事務官詢問時所為供述即無證據能
    力，不能作為本案被告乙○○論罪之依據。
三、復按被告以外之人於審判外之陳述，雖不符刑事訴訟法第15
    9條之1至第159條之4之規定，然經當事人於審判程序同意作
    為證據，法院審酌該言詞陳述或書面陳述作成時之情況，認
    為適當者，亦得為證據；當事人、代理人或辯護人於法院調
    查證據時，知有刑事訴訟法第159條第1項不得為證據之情形
    ，而未於言詞辯論終結前聲明異議者，視為有前項之同意，
    刑事訴訟法第159條之5定有明文。查，本判決下列認定事實
    所引用之被告以外之人於審判外所為之供述證據資料（包含
    人證與文書等證據），並無證據證明係公務員違背法定程序
    所取得；而檢察官、被告乙○○及其辯護人對本院準備程序期
    日及審理期日提示之卷證（見本院卷一第326至331、376至3
    80、405至448、492頁；本院卷三第157至164頁），均同意
    或不爭執其等證據能力，且檢察官、被告乙○○及其辯護人迄
    至言詞辯論終結前亦均未聲明異議，本案證據資料作成時之
    情況，核無違法取證或其他瑕疵，證明力亦無明顯過低之情
    形，認為以之作為證據為適當，依刑事訴訟法第159條之5規
    定，自均得作為證據。
四、至於非供述證據部分，檢察官、被告乙○○及其辯護人均同意
    其等證據能力（見本院卷一第332至346、380至383、448至4
    80、485至486、492頁；本院卷三第165至184頁），復均查
    無違反法定程序取得或其他不得作為證據之情形，且經本院
    於審理期日提示予檢察官、被告乙○○及其辯護人而為合法調
    查，應認均有證據能力。
貳、實體部分：
一、認定犯罪事實所憑之證據及理由　
　　訊據上訴人即被告乙○○對於修嘉徽擔任實際負責人之歐盛銀
    行與全民電通公司簽訂系爭美金定期存款合約書」，由告訴
    人全民電通公司投資並依指示匯款1億5,000萬元至系爭PBFG
     Ltd公司之塞浦路斯銀行帳戶內後，由歐盛銀行負責為全民
    電通公司代操買賣外匯保證金，俟歐盛銀行代操外匯保證金
    交易，發生鉅額損失後，修嘉徽指示歐盛銀行所屬職員，自
    系爭第701030號聯名帳戶轉出系爭美金16萬元至系爭第7990
    03號帳戶內，俟系爭美金16萬元自系爭第799003號帳戶轉出
    至被告甲○○向台北富邦銀行申請開立之前揭帳號第00000000
    000000號外幣帳戶，其中美金15萬元再匯入PBFG Ltd公司之
    德國商業銀行布達佩斯子行帳戶）內，其餘1萬美元則以提
    現方式領取，使告訴人全民電通公司因而遭受損害等事實均
    坦承不諱，惟矢口否認有何背信或行使偽造私文書之犯行，
    辯稱：歐盛國際公司雖有招攬本案告訴人全民電通公司之外
    匯保證金交易業務，惟此部分業務係由修嘉徽1人操作，系
    爭第799000號帳戶亦係由修嘉徽所掌握，被告甲○○與告訴人
    丙○○共同開立聯名帳戶乙事係由被告甲○○自行處理，並未告
    知伊，伊不知道如何操作外匯保證金交易業務，也不知道系
    爭提款通知上偽造「丙○○」署名事宜云云。經查：
　㈠被告乙○○之堂兄修嘉徽開設未依我國銀行法規定，在臺辦理
    設立登記之歐盛銀行提供外匯保證金交易服務，其操作模式
    係由歐盛銀行開立外匯操作之虛擬帳戶予客戶，並指定客戶
    將外匯保證金匯至PBFG Ltd公司向Bank of Cyprus Ltd.申
    請開立之帳號第00000000000000號帳戶（即PBFG Ltd公司之
    塞浦路斯銀行帳戶）後，由歐盛銀行將前揭各客戶匯款至PB
    FG Ltd公司之塞浦路斯銀行帳戶之金額再轉存至其他金融機
    構進行拋補交易，藉為外匯交易之風險管理，並將與前揭匯
    款金額等額之交易額度計入各該客戶之虛擬交易帳戶內，供
    各該客戶上網自行或委由經理人代為操作外匯保證金交易，
    歐盛銀行則從中抽取手續費作為報酬，嗣後各該客戶如欲提
    領渠等從事前揭外匯保證金交易後，與渠等各自結餘額度等
    值之款項，則須填具提款通知交予歐盛銀行，由修嘉徽指示
    歐盛銀行所屬人員自PBFG Ltd公司向香港東亞銀行所申請開
    立之帳號第00000000000號帳戶，或向香港上海匯豐銀行有
    限公司申請開立之帳號第000000000000號帳戶，分別匯款予
    各該客戶等事實，業據被告乙○○於本院審理時所不爭執（見
    本院卷一第309至310頁；本院卷三第191至197頁），復經證
    人修嘉徽於偵查及原審審理時證述、證人黃也津、黃文明、
    許偉倫、張霄芸於偵查中證述綦詳〔見臺北地檢署93年度他
    字第7820號卷五即A2卷（關於本件相關卷宗編號，詳如附件
    「本件卷宗編號對照表」所示，下均同）右上角重編頁碼第
    198至199頁；A9卷第227頁；A10卷第74頁反面、112頁反面
    、115至116頁；A11卷第9、264頁反面、265頁反面；A12卷
    第132頁反面；A13卷第170頁；原審卷三第70、82頁反面〕，
    並有自歐盛銀行網站列印資料、自香港特別行政區網上查冊
    中心（ICRIS CSC）查詢PBFG Ltd公司之註冊資料、PBFG Lt
    d公司登記及簡介資料、Bank of Cyprus Statement Reprod
    uction 之「PBFG客戶匯款帳號」、Cyprus銀行對帳單、歐
    盛銀行於香港東亞銀行所設第00000000000000號帳戶交易明
    細表等件在卷可稽（見A2卷右上角重編頁碼第6至7、206至2
    17頁；A6卷第8至9、15至16頁；A9卷第18至28、331頁；A10
    卷第131至137、169至196 頁），應堪認定。
　㈡被告乙○○與其母親韓玉華因見修嘉徽經營前揭歐盛銀行，意
    欲介紹欲從事外匯保證金交易之客戶予歐盛銀行以賺取佣金
    及手續費，經與修嘉徽商談後，於91年7月19日，被告2人、
    黃文明、戊○○及許偉倫等5人共同出資設立與「歐盛銀行」
    名稱相近之「歐盛國際股份有限公司」（址設臺北市○○區○○
    路0段000號2樓之1，先由王詩堯擔任登記負責人，俟於91年
    10月間起，改由黃文明擔任登記負責人，實際負責人係韓玉
    華，對外原使用英文名稱PBFG International Ltd.，嗣改
    為Ou-Sheng InternationalLtd.，於92年5月6 日為解散登
    記），對外自稱係歐盛銀行亞太區或在臺辦事處，其等係該
    公司業務員之名義，介紹客戶予歐盛銀行而招攬業務賺取佣
    金及手續費；歐盛國際公司與歐盛銀行間主要係由被告乙○○
    與修嘉徽擔任聯繫窗口等事實，業據證人修嘉徽於偵查及原
    審審理中證述、證人張霄芸於偵查中證述無訛（見A12卷第1
    32頁反面；A13卷第170頁反面；原審卷三第71、85、91頁）
    ；復經被告乙○○於原審法院101年度訴字第150號民事事件（
    下稱原審法院民事事件）中以證人身分到庭證稱：韓玉華得
    知修嘉徽有意請伊成立1個業務單位，承接他代理銀行的業
    務，而伊沒有錢成立後，問伊有無朋友也想一起成立這個業
    務單位，叫伊等找些人來成立這業務單位，如錢不夠會幫忙
    出錢，後來伊等就成立歐盛國際公司，主要是幫修嘉徽找客
    戶，這個公司的財務是由韓玉華負責，歐盛國際公司實際的
    負責人是韓玉華等語綦詳（見A10卷第287頁反面至288、289
    、209頁正反面）；又經證人許偉倫於原審審理時證稱：因
    為乙○○說修嘉徽是他表哥，因為他們是親戚關係，才有資格
    取得代理並推廣歐盛銀行的商品，所以乙○○是伊等與歐盛銀
    行聯繫的窗口，伊等對這個業務不熟，所以透過乙○○去處理
    ，如果要動用歐盛國際公司在歐盛銀行帳戶的金錢，也是交
    由乙○○去處理等語（見原審卷三第46頁反面、48頁）；再經
    證人黃世豪於原審審理時證稱：如果依照歐盛銀行在台代表
    處（按係指歐盛國際公司）內部的位階，黃文明、乙○○、戊○○都可以指揮甲○○，韓玉華也可以指揮甲○○等語明確（見原
    審卷三第40頁），並有前引之自歐盛銀行網站列印資料、自
    香港特別行政區網上查冊中心（ICRIS CSC）查詢PBFG Ltd
    公司之註冊資料、PBFG Ltd公司登記及簡介資料、Bank of 
    Cyprus Statement Reproduction 之「PBFG客戶匯款帳號」
    、Cyprus銀行對帳單、歐盛銀行於香港東亞銀行所設第0000
    0000000000號帳戶交易明細表等件及董監事及經理人名單、
    被告乙○○之「歐盛銀行PBFG」名片、臺灣臺中地方法院（下
    稱臺中地院）99年度金重訴字第347號刑事判決、本院臺中
    分院（下稱臺中高分院）101年度金上訴字第1645號刑事判
    決、最高法院103年度台上字第2071號刑事判決等件附卷可
    參（見A1卷右上角重編頁碼第214頁、A2卷右上角重編頁碼
    第5頁、A9卷第99至183頁、原審卷三第129至162頁；前揭歐
    盛國際公司登記案卷附於本院卷外），亦堪認定。是以，被
    告乙○○確係擔任歐盛國際公司部分業務之負責人，並係歐盛
    國際公司與歐盛銀行間之主要聯繫窗口無訛。
　㈢復因歐盛國際公司業務員黃世豪在拓展業務時，結識時任全
    民電通公司（址設臺北市○○區○○街000巷0號7樓；於92年間
    係股票公開發行之上市公司，股票代號：8314，惟嗣已不繼
    續公開發行，並於94年7月2日經該公司股東會決議解散）財
    務總監（財務長）或理財顧問之執業會計師丁○○，因而輾轉
    認識與當時擔任全民電通公司負責人丙○○之同居女友林慧珍
    後，得知告訴人丙○○、林慧珍均有意以全民電通公司之資金
    進行投資後，乃經丁○○介紹而欲向告訴人丙○○介紹前揭從事
    外匯保證金等衍生性金融商品交易之投資方案，告訴人丙○○
    及林慧珍就前揭以告訴人全民電通公司資金進行投資之行為
    ，告訴人丙○○犯使公司為不利益交易罪犯行，業經本院另案
    判決論處罪刑，告訴人丙○○不服提起上訴，經最高法院以10
    6年度台上字第26號判決駁回上訴確定；而林慧珍犯業務侵
    占犯行，業經本院以96年度上重訴字第103號判決論處罪刑
    ，林慧珍不服提起上訴，經本院以96年度上重訴字第103號
    裁定駁回上訴確定等事實，業據被告乙○○於本院審理時所不
    爭執（見本院卷一第311至314頁；本院卷三第191至197頁）
    ，復經證人丁○○、證人即告訴人丙○○於偵查中證述、證人黃
    世豪於原審法院民事事件及原審審理時證述明確（見A2卷右
    上角重編頁碼第20、247頁；A3卷第53頁；A4卷第297頁；A1
    0卷第294頁反面、298頁反面；A12卷第8頁反面；A17卷第9
    頁反面、15頁反面；原審卷三第26、32頁反面），並有黃世
    豪之「歐盛銀行PBFG」名片、告訴人全民電通公司之基本資
    料、公司及分公司基本資料查詢、公開資訊觀測站網頁之公
    司基本資料、經濟部103年5月8日經授商字第10301083340號
    函及所附全民電通公司登記案卷、臺北地檢署93年度偵字第
    10518號、94年度偵字第11362 、11363、21260、95年度偵
    字第1781、2506、9303、10058 號起訴書、原審法院95年度
    重訴字第81號刑事判決、本院96年度上重訴字第103號刑事
    判決、本院另案判決及告訴人丙○○及林慧珍之本院被告前案
    紀錄表等件附卷可查（見A2卷右上角重編頁碼第5頁、A4卷
    第59至146、168頁反面；A11卷第10至99頁；原審卷一第38
    至39、42、89至171頁；原審卷三第106至121頁；本院前審
    卷第92至168頁），堪以認定。
　㈣又歐盛國際公司業務員黃世豪經丁○○介紹而欲向告訴人丙○○
    介紹前揭從事外匯保證金等衍生性金融商品交易之投資方案
    ，經告訴人丙○○獲悉後，於92年3月26日代表告訴人全民電
    通公司出具系爭授權書，概括授權林慧珍處理告訴人全民電
    通公司投資或資金運用、相關合約之簽立、修正、補充、代
    收相關文件等相關事宜聯絡及傳達等業務；韓玉華則依約定
    於92年4月6日指示員工黃世豪、被告乙○○、戊○○前往告訴人
    全民電通公司辦公室，為林慧珍解說系爭投資方案之投資內
    容係採包裹式投資，投資標的包括高利外幣（美元）定存、
    基金或外匯保證金等金融商品，惟格於告訴人全民電通公司
    有關一定金額以上之投資需照會董事或經董事會核定之規定
    ，乃經丁○○建議，在其外觀或名稱上採用「Time Deposit A
    greement」（中文可翻譯為「定期存款合約」或「定期保證
    金合約」）之名稱加以包裝，藉以避免告訴人全民電通公司
    股東可能反對或質疑告訴人丙○○等人就該公司資金為不當投
    資；丁○○並代告訴人丙○○向黃世豪要求歐盛銀行應就系爭投
    資案擔保年息5%之獲利，其中年息1.5%之利潤係給付予全民
    電通公司，另年息3.5%之獲利則交由林慧珍等人朋分，經黃
    世豪告知被告乙○○，被告乙○○據以轉告修嘉徽而取得修嘉徽
    口頭同意後，雙方乃就投資金額1億5,000萬元之系爭交易方
    案達成共識，相關內容經林慧珍評估認為可行而轉知告訴人
    丙○○。嗣經黃世豪先依指示於92年4月22日，將存款人為全
    民電通公司、期限7個月、總金額為美金429萬元、年息1.5%
    、到期償付本息之系爭美金定期存款合約書傳真予丁○○轉交
    林慧珍，作為依約給付投資利潤予全民電通公司，藉以取信
    告訴人全民電通公司之董事或股東，避免該公司董事或股東
    質疑之憑據後，復收取告訴人丙○○概括授權林慧珍處理前揭
    投資事宜之系爭授權書、告訴人全民電通公司營利事業登記
    證影本、告訴人丙○○與林慧珍之身分證、護照影本等資料後
    ，於92年4月24日，傳真系爭匯款指示予林慧珍，指示將前
    揭1億5,000萬元投資款匯至系爭PBFG Ltd公司之塞浦路斯銀
    行帳戶內，並於匯款申請書附言欄註記「Further credit t
    o 799000」（意即計入系爭第799000號帳戶之交易額度；該
    帳戶係歐盛國際公司股東即被告2人、戊○○、黃文明、許偉
    倫等5人於92年4月8日共同以歐盛國際公司名義，向歐盛銀
    行所申請設立，並由乙○○實質控制，可作為外匯保證金交易
    之虛擬帳戶，實際主要用途則係作為收取歐盛國際公司介紹
    予歐盛銀行之客戶，在實際進行外匯保證金交易後，歐盛國
    際公司可依約按美金每10萬元之萬分之5比例，向歐盛銀行
    收取佣金或手續費之虛擬交易帳戶）；告訴人丙○○即於92年
    4月25日指示投資1億5,000萬元於歐盛銀行進行外匯保證金
    交易，並由林慧珍依授權代表告訴人全民電通公司與歐盛銀
    行進行簽約，且於同日以傳真之方式，將系爭匯款指示轉傳
    予不知情之告訴人全民電通公司之會計經理趙維倩，指示趙
    維倩自告訴人全民電通公司向安泰銀行中崙分行申請開立之
    帳號第00000000000000號帳戶內提領現金1億5000萬元結匯
    為美金匯至系爭PBFG Ltd公司之塞浦路斯銀行帳戶內；趙維
    倩即依指示交代會計黃碧雲辦理；黃碧雲旋於同日製作安泰
    銀行存款調撥單、取款條、系爭匯款申請書、外匯收支或交
    易申報書，經告訴人丙○○蓋用告訴人全民電通公司之公司章
    及其個人私章後，自上開安泰銀行中崙分行全民電通公司帳
    戶取款並匯出1億5,000萬元（結匯為美金428萬9992.28元，
    經扣除匯款及解款銀行所收取之手續費後，實際匯入金額為
    428萬9945美元）至系爭PBFG Ltd公司之塞浦路斯銀行帳戶
    內，並在系爭匯款申請書之附言欄載明「Further credit t
    o 799000」等字語。修嘉徽收到前揭告訴人全民電通公司匯
    款水單時，因其金額甚鉅，即致電被告乙○○詢問，被告乙○○
    一方面告知該筆資金為全民電通公司要給告訴人丙○○之金額
    ，告訴人丙○○正辦理開戶，暫勿轉入系爭第799000號帳戶；
    另依前揭約定及告訴人丙○○代表告訴人全民電通公司授權之
    意旨，指示不知詳情之被告甲○○配合，檢具開戶申請書、護
    照、身分證影本等資料，以被告甲○○及告訴人丙○○名義在歐
    盛銀行申請開立系爭2個聯名帳戶，俟修嘉徽經確認前揭1億
    5,000萬元係被告乙○○、黃世豪等人所介紹之全民電通公司
    投資款（惟係以丙○○個人名義投資），佣金應計付予被告乙○○等人以歐盛國際公司名義所申請設立之系爭第799000號帳
    戶後，即將與上開1億5,000萬元等值之交易額度分別計入系
    爭2個聯名帳戶（其中系爭第701029號聯名帳戶計入400萬美
    元，系爭第701030號聯名帳戶則計入28萬9,945美元），並
    均由歐盛銀行依告訴人丙○○代表告訴人全民電通公司授權之
    前揭投資方案及意旨，代為委託經理人操作買賣外匯保證金
    交易〔各該虛擬帳戶之實際交易額度係各扣除林慧珍、丁○○
    因參與系爭投資方案而各收取之佣金；修嘉徽、被告乙○○及
    由歐盛銀行代告訴人全民電通公司委託之實際代操人員，就
    前揭代操買賣外匯保證金之交易，分別係居於歐盛銀行負責
    人、受僱人等地位，負責輔助或協助歐盛銀行履行前揭為告
    訴人全民電通公司代操買賣外匯保證金交易之義務〕，修嘉
    徽、被告乙○○等並因而自前揭外匯保證金交易收取佣金或手
    續費，其中二成佣金或手續費係由修嘉徽分得，被告乙○○等
    人則合計分得另八成佣金或手續費，並自動計入系爭第7990
    00號虛擬帳戶內，而此部分佣金並經被告乙○○等人提領其中
    部分款項使用（詳如附圖「歐盛國際公司承做全民電通公司
    投資案給付佣金等款項之資金流向圖」編號C及（13）、（1
    6）、（23）等部分所示）等事實，業據證人即告訴人丙○○
    、證人林慧珍、趙維倩、黃碧雲、黃文明於偵查中證述、證
    人黃世豪、許偉倫、修嘉徽於偵查及原審審理時證述明確（
    見A2卷右上角重編頁碼第22至23、30、244至245、247頁；A
    3卷第4、53至54頁；A9卷第228頁；A10卷第298頁；A11 卷
    第118至119頁反面、264至265頁；A12卷第271頁正反面；A1
    3卷第76、107頁反面、157頁反面、164、171頁；A17 卷第1
    0、15頁；原審卷三第26頁反面、32、38、43、45至51、72
    、73頁反面至74頁反面、77頁反面至78、80、170頁反面）
    ；復經證人即被告甲○○先於原審審理時證稱：伊當初跟丙○○
    開立聯名帳戶，是乙○○叫伊開的，但伊沒有問為何伊需要跟
    丙○○開立聯名帳戶等語（見原審卷三第175頁反面），又於
    本院審理時證稱：701029、701030號2個帳戶開戶時，是乙○○拿給伊辦的，當時乙○○沒有講要開這2個帳戶的目的，但伊
    等公司很小，伊知道拉到全民電通公司的案子，所以伊就配
    合公司提款要求開這個帳戶，開戶之後，伊就交給乙○○，沒
    有收到帳號及密碼，也不知道他們要怎麼轉錢，或款項進出
    情形。每一次要提款時，乙○○會拿提款單給伊簽，上面有時
    候有寫金額，有時候沒寫，有的時候有看到丙○○的簽名，有
    的時候沒有看到丙○○的簽名，因為全民電通公司不是伊的客
    戶，所以伊沒有去管，也不會去加累積提款或轉給其他人的
    金額，伊以為要配合公司操作的需要要簽提款單，叫伊簽名
    ，伊就簽名等語綦詳（見本院卷二第35至37、39頁），並有
    系爭匯款指示、全民電通公司92年4月25日工作會議紀錄（
    下稱「系爭工作會議紀錄」）、銀行存款調撥單、安泰銀行
    存摺類取款憑條及92年4月25日匯出匯款申請書、修嘉徽所
    提「歐盛國際開戶文件」、「Ou-Sheng International Ltd
    交易帳戶對帳單」、丙○○、甲○○（701029、701030）開戶文
    件及交易帳戶對帳單、丙○○所提其本人護照影本、系爭授權
    書、系爭美金定期存款合約書、黃世豪於92年12月12日所作
    之歐盛銀行備忘錄（下稱「系爭備忘錄」）等件附卷可參（
    見A1卷右上角重編頁碼第42、44頁；A2卷右上角重編頁碼第
    37至39、153頁；A9卷第256至280、294至299、373至381頁
    ；A11卷第193至202 頁；A12卷第295至296頁；A17卷第96頁
    ）及如附圖「歐盛國際公司承做全民電通公司投資案給付佣
    金等款項之資金流向圖」編號C 及（13）、（16）、（23）
    等部分附註所示之證據資料在卷（卷證出處見各該部分所示
    ）可稽，堪以認定。至於原擔任全民電通公司負責人之丙○○
    及林慧珍、丁○○於偵查及原審審理時所為相關陳述或證述，
    其中與前揭事證不符部分，核均無可採（詳如後「乙、貳、
    四、不另為無罪諭知部分」所述）；另證人修嘉徽於偵查及
    原審審理時雖陳稱：歐盛銀行並未幫包括全民電通公司等客
    戶代操買賣外匯保證金，亦未協助全民電通公司委託經理人
    代操云云，核與前揭事證不符，其此部分供述應係為脫免歐
    盛銀行為全民電通公司委託經理人代操買賣前揭外匯保證金
    結果，幾乎虧損殆盡，依法或依約恐有須對全民電通公司負
    賠償責任之卸責脫詞，顯非可採。
　㈤歐盛銀行於92年6月30日以系爭2個聯名帳戶代操外匯保證金
    交易，發生鉅額損失，惟迄至92年8月25日始進行停損，致
    系爭2個聯名帳戶內之交易額度幾乎虧損殆盡，勢將無法賠
    償全民電通公司所受之損害，被告乙○○在前揭投資案已遭受
    重大損失之情形下，並未向告訴人丙○○或林慧珍報告前揭代
    操損失，並與告訴人丙○○或林慧珍等人共同商討賠償或補償
    方式，藉以回復或減輕實際資金提供者即全民電通公司所受
    之損害，以妥善謀取解決之道等事實，業據被告乙○○於本院
    審理時所不爭執（見本院卷一第315至316頁；本院卷三第19
    1至197頁）；復經證人張霄芸、黃也津於偵查中證述屬實（
    見A11卷第264頁；A12卷第132頁反面）；又經證人修嘉徽於
    原審審理時證述無訛（見原審卷三第74頁反面、89頁反面）
    ，並有系爭二個聯名帳戶承做外匯保證金交易之損失明細資
    料在卷可稽（見A9卷第294至299頁；並參附圖「歐盛國際公
    司承做全民電通公司投資案給付佣金等款項之資金流向圖」
    註9 部分所載），自堪認定。
　㈥再被告乙○○依韓玉華之指示，先逾越告訴人丙○○代表告訴人
    全民電通公司所為前揭授權範圍，轉而指示不知詳情之被告
    甲○○於92年11月17日，在系爭提款通知上簽名後，復持其上
    已有不知情之真實姓名、年籍不詳之成年人（無證據證明為
    未滿18歲之人）於不詳時間，在不詳地點，偽造「丙○○」之
    簽名而偽造之系爭提款通知交付予不知情之修嘉徽而行使之
    ，使修嘉徽據以指示歐盛銀行所屬，均不知前情之黃也津、
    林吟穗、張霄芸等職員，在該提款通知上依序簽核後，據以
    自系爭第701030號聯名帳戶轉出系爭美金16萬元至被告甲○○
    向歐盛銀行申請開立，實際上係由被告乙○○操控之系爭第79
    9003號帳戶內，足以生損害於告訴人丙○○，並致生損害於告
    訴人全民電通公司；再由被告乙○○指示不知情之黃世豪於92
    年11月26日，在PBFG Ltd公司之提款通知上填載美金16萬元
    之金額，並記載帳號、日期後，交予不知詳情之被告甲○○配
    合簽名，據以自系爭第799003號帳戶提領美金16萬元後，匯
    入被告甲○○向台北富邦銀行申請開立之帳號第000000000000
    00號外幣帳戶內，再由被告乙○○指示不知詳情之被告甲○○配
    合於92年12月4日，在黃世豪已先填妥國字大寫金額、帳號
    及日期之富邦銀行外匯活期存款取款憑條上簽名後，自被告
    甲○○向台北富邦銀行申請開立之前揭帳號第00000000000000
    號外幣帳戶提款美金15萬元，並匯入韓玉華實際控制之PBFG
     Ltd公司之德國商業銀行布達佩斯子行帳戶內，至於系爭16
    萬美元與前揭匯入系爭PBFG Ltd公司之德國商業銀行布達佩
    斯子行帳戶內15萬美元之差額1萬美元則以提現方式領取（
    其中美金6,000元係在同日先兌換為新台幣20萬4,300元後領
    現，其餘美金4,000元中之3,886元係在同年12月8日提現）
    而不法取得前揭款項（詳如「附圖、歐盛國際公司承做告訴
    人全民電通公司投資案給付佣金等款項之資金流向圖」編號
    （12）、（26）、（28）等部分所示），使告訴人全民電通
    公司因而遭受前揭損害等事實，業據證人即告訴人丙○○於偵
    查中指稱：伊不認識戊○○、乙○○、甲○○、許偉倫、黃文明等
    5人，修嘉徽於101年11月19日答辯狀所附文件上「丙○○」的
    簽名（按含系爭第701029號聯名帳戶、系爭第701030號聯名
    帳戶之開戶文件及系爭提款通知）都不是伊的簽名，伊完全
    不知道，也沒有授權自這些交易帳戶（按指系爭第701029號
    聯名帳戶、系爭第701030號聯名帳戶）提款轉帳至林慧珍、
    丁○○、甲○○個人交易帳戶等語明確（見A12卷第9頁反面），
    參酌被告乙○○於原審審理時以證人身分到庭時證稱：對於（
    系爭2個聯名帳戶）開戶文件均非丙○○本人親自簽寫的簽名
    乙節，沒有意見，黃世豪說上開兩份文件「丙○○」的簽名是
    蔡高昇簽的等語（見原審卷三第93頁正反面），足認系爭2
    個聯名帳戶之開戶文件及系爭提款通知上「丙○○」之簽名均
    非告訴人丙○○所為。又證人即被告甲○○先於原審審理時證稱
    ：這兩個聯名帳戶的款項要動支時，是乙○○叫伊在提款通知
    上簽名，伊不清楚「丙○○」的簽名是何人簽的等語（見原審
    卷三第97頁），復於原審審理時以證人身分證稱：是乙○○要
    伊開立跟丙○○的聯名帳戶，這些提款通知上「甲○○」部分的
    簽名是伊的簽名，都是乙○○叫伊簽的，上面的金額及內容也
    是乙○○指示伊填寫的，系爭提款通知上「甲○○」部分的簽名
    是伊簽的，伊簽完之後，就交給乙○○，伊不確定當時「丙○○
    」的簽名是否已經簽好，因為伊簽太多文件了，有時候是伊
    先簽「甲○○」的簽名，有時則是先有「丙○○」的簽名，伊沒
    有找蔡高昇偽簽丙○○的簽名等語（見原審卷三第175頁反面
    至177、178頁反面）；而證人黃世豪於原審審理時亦證稱：
    富邦銀行取款憑條的國字大寫金額是伊的字跡，帳號及日期
    欄填寫的也是伊的字跡等語（見原審卷三第30頁反面至31頁
    ），並有系爭二個聯名帳戶承做外匯保證金交易而遭受損失
    之前揭明細資料〔即如前揭附圖編號（12）、（26）、（28
    ）等部分「卷證出處」欄所示之證據資料（卷證出處見各該
    部分所示）〕及經黃也津、林吟穗、張霄芸等歐盛銀行職員
    在前揭附圖編號（12）、（26）所示提款通知上依序簽核等
    件附卷可參（見A9卷第314、328頁），是上開事實，堪以認
    定。
　㈦系爭16萬美元係由被告乙○○依其母親韓玉華之指示而以前揭
    「㈥」所示之流程及手法，自系爭第701030號帳戶提領該筆
    款項，將其中15萬美元輾轉匯入系爭PBFG Ltd公司之德國商
    業銀行布達佩斯子行帳戶內之事實，業據被告乙○○於原審準
    備程序時供稱：原審卷一第235至237頁所附「附圖、歐盛國
    際公司承做全民電通公司投資案給付佣金等款項之資金流向
    圖」最下方所列編號（28），即由被告甲○○在台北富邦銀行
    所設第00000000000000號帳戶，於92年12月4日流入「PBFG 
    LTD.公司」在德國商業銀行布達佩斯子行所設第0000000000
    00號帳戶的美金15萬元，是韓玉華指示伊和甲○○匯入的等語
    明確（見原審卷一第274頁正反面），核與證人即被告甲○○
    先於原審準備程序時供稱：原審卷一第235至237頁所附「附
    圖、歐盛國際公司承做全民電通公司投資案給付佣金等款項
    之資金流向圖」最下方所列編號（28），即由被告甲○○在台
    北富邦銀行所設第00000000000000號帳戶，於92年12月4日
    流入「PBFG LTD.公司」在德國商業銀行布達佩斯子行所設
    第000000000000號帳戶的美金15萬元，伊是聽從乙○○的指示
    匯入等語（見原審卷一第274頁正反面）；復於原審審理時
    證稱：15萬美元這筆經乙○○指示伊匯到韓玉華的的德國商業
    銀行帳戶，6,000美元、3,886美元的部分，都是依乙○○指示
    ，把款項領出後交給乙○○，伊記得乙○○有跟伊一起去過銀行
    領錢，領完錢後，伊就直接在銀行外面給乙○○，當時天氣很
    冷，伊身上帶很多錢，就在銀行外面將領出的錢交給乙○○等
    語大致相符（見原審卷三第177頁），並有前引之「附圖、
    歐盛國際公司承做全民電通公司投資案給付佣金等款項之資
    金流向圖」編號（12）、（26）、（28）等部分所示之資金
    流向圖在卷可稽。又參酌證人戊○○於偵查中證稱韓玉華在其
    依韓玉華之指示，偕同藍文隆、謝錦立等人於92年7月間，
    以PBFG Ltd公司名義向德國商業銀行布達佩斯子行申設前揭
    第000000000000號帳戶後，向其表示歐盛銀行要與前揭美商
    柏明敦公司共同成立「信託基金」，乃以前揭系爭PBFG Ltd
    公司之德國商業銀行布達佩斯子行帳戶作為信託帳戶，而該
    「信託基金」係屬私募基金之性質，惟迄其於93年離職時止
    ，該所謂「信託基金」或私募基金均未實際發行，其亦未曾
    依通知請客戶將款項匯入該帳戶，但韓玉華在其完成前揭開
    戶手續回國後，即指示其預先簽立前揭30份空白取款條備用
    等語（見A2卷右上角重編頁碼第164至165頁），顯見韓玉華
    在當時指示戊○○開立系爭PBFG Ltd公司之德國商業銀行布達
    佩斯子行帳戶，及其指示戊○○預立前揭空白取款條之說詞，
    顯與實情不符；再酌以證人黃文明於偵查中證稱其曾聽過韓
    玉華「有幫忙牽全民電通這條線」等語（見A13卷第107頁反
    面）、證人林慧珍於偵查中陳稱：「韓小姐」（按即韓玉華
    ）在93年11月間尚曾傳真一件說明歐盛國際公司情況之文件
    予其收執，但自同年12月間起即未再與其聯繫等語（見A2卷
    右上角重編頁碼第245頁），堪認韓玉華當時應係設法向林
    慧珍解說前揭資金流向俾取得林慧珍諒解，目的係為冀免林
    慧珍、丙○○或其等所代表之全民電通公司追訴或追償。從而
    ，自足以佐證韓玉華當時指示戊○○等人前往匈牙利申設系爭
    PBFG Ltd公司之德國商業銀行布達佩斯子行帳戶，顯係將該
    帳戶提供其與被告乙○○等共同為本件背信等犯行之匯款帳戶
    使用，並特別選取及申設該設於境外之銀行帳戶，藉以增加
    全民電通公司之追索困難而取得系爭16萬美元之不法利益。
    此外，系爭PBFG Ltd公司之德國商業銀行布達佩斯子行帳戶
    係由韓玉華指示擔任美商柏明敦公司臺灣分公司登記負責人
    之藍文隆帶領擔任「歐盛國際公司」實際合夥人之戊○○，並
    由韓玉華指示其配偶謝錦立陪同，而由戊○○、藍文隆、謝錦
    立等人共同於92年7月間前往匈牙利申請開立之銀行帳戶，
    該帳戶雖係由戊○○擔任有權簽章人，並由藍文隆擔任開戶手
    續見證人，惟與該帳戶開戶手續有關之程序均係由韓玉華事
    先聯繫辦妥，戊○○等人僅係依韓玉華前揭指示，共同配合辦
    理前揭開戶手續，且該帳戶在申請開立完成後係交予韓玉華
    保管，戊○○並曾依韓玉華指示，在韓玉華家中當場簽立30份
    金額欄空白之銀行取款條等外文表格一併交予韓玉華使用等
    情，業據證人戊○○於偵查中證述、證人藍文隆、謝錦立於原
    審法院另案審理時證述明確（見A2卷右上角重編頁碼第164
    至165頁；第A15卷右上角重編頁碼第27頁；A16卷右上角重
    編頁碼第270至273頁），堪以認定。另參酌證人黃世豪於原
    審審理時證稱：乙○○算是伊的主管之一，甲○○是伊的同事，
    工作內容和伊一樣，伊的主管包括乙○○、戊○○、黃文明，TI
    NA韓玉華是更高階的主管。伊一開始是把文件交給黃文明，
    但是後來韓玉華告訴伊整個投資案都是她在負責，她是最後
    負責人，由她將文件資料轉給國外的歐盛銀行。後來韓玉華
    告訴伊全民電通公司投資案較複雜，可能還有其他投資或投
    資案到期後會再展延，以後由她處理，伊不知道後半段的作
    業流程，伊認為本案最終負責人還是韓玉華等語（見原審卷
    三第26、28至29頁反面、37頁），核與被告乙○○在原審法院
    另案審理時證稱：歐盛國際公司之實際負責人係韓玉華，歐
    盛銀行則係修嘉徽代理進來之金融機構，當時係韓玉華做財
    務分配，韓玉華指示說可轉單，其等就轉單等語大致相符（
    見A10卷第290頁正反面），堪認系爭PBFG Ltd公司之德國商
    業銀行布達佩斯子行帳戶顯係由韓玉華以歐盛國際公司最高
    負責人之身分，指示戊○○等人配合辦理開戶手續，並係由其
    實際掌控該帳戶。
　㈧依前揭事證所示，足認依告訴人全民電通公司原負責人丙○○
    代表告訴人全民電通公司同意投資「外匯保證金」等衍生性
    金融商品之前揭概括授權範圍所示，關於系爭1億5,000萬元
    投資款之用途僅限作為外匯保證金交易及給付前揭佣金及手
    續費使用，則包括被告乙○○、修嘉徽等歐盛銀行或歐盛國際
    公司所屬相關人員，甚或歐盛國際公司之實際負責人韓玉華
    均不得逾越前揭授權範圍，將告訴人全民電通公司匯付，供
    投資操作前揭「外匯保證金」等衍生性金融商品之系爭1億5
    ,000萬元全部或部分款項挪作他用，更不得擅自匯入與前揭
    授權範圍及系爭投資方案無關之私人帳戶內，並僅得於前揭
    授權範圍內，以告訴人丙○○之名義製作提款通知等文件而動
    撥前揭投資款，否則即係違反前揭授權意旨，此顯為被告乙○○等人所明知，則被告乙○○及韓玉華未經告訴人丙○○同意或
    授權，被告乙○○即依其母親韓玉華之指示，擅自自系爭第70
    1030號帳戶提領系爭16萬美元，並輾轉匯入系爭PBFG Ltd公
    司之德國商業銀行布達佩斯子行帳戶內，顯已違背全民電通
    公司委任及授權意旨，足以生損害於告訴人丙○○，並致生損
    害於告訴人全民電通公司。是以，被告乙○○等為自系爭第70
    1030號帳戶提領系爭16萬美元而行使其上有非告訴人丙○○所
    為「丙○○」署名之系爭提款通知，自不在告訴人全民電通公
    司及丙○○之前揭授權及同意範圍內，真實姓名、年籍均不詳
    之人在系爭提款通知上擅自簽寫「丙○○」之署名，據以完成
    性質上係屬私文書之系爭提款通知（見A9卷第314頁）之行
    為，自係未經告訴人全民電通公司及丙○○同意而屬偽造「丙○○」署押，據以偽造系爭提款通知之私文書，被告乙○○明知
    系爭提款通知並不在告訴人丙○○及全民電通公司授權及同意
    範圍內仍將之交付予修嘉徽以行使，再由修嘉徽轉交歐盛銀
    行所屬，均不知前情之黃也津、林吟穗、張霄芸等職員以行
    使，使各該「歐盛銀行」職員在前揭附圖編號（12）、（26
    ）所示之提款通知上依序簽核，據以辦理前揭背信等犯行，
    顯係利用不知情之歐盛銀行職員完成前揭背信等犯行。
　㈨被告乙○○雖以前開情詞置辯。然查：
　  ⒈證人戊○○於本院審理時固證稱：修嘉徽授意伊等去設立歐
      盛國際公司，實際負責人是修嘉徽，伊等所有投資案都要
      跟他彙報，由他指導，並做最後的決斷，全民電通公司的
      案子是黃世豪去接洽來的業務，主要由黃世豪跟修嘉徽做
      主要的對口聯絡。799000這個帳戶是公帳，歐盛國際公司
      的租金、費用都是由這個帳戶出帳，大家一起監管、監督
      這個帳戶，乙○○應該沒有權力主導該帳戶的提存款，因為
      這個帳戶需要5個人一起簽名才能提領該帳戶的提存款，
      所以不可能由1個人主導，伊任職歐盛國際公司間，就799
      000帳戶款項進出時，伊沒有在空白的提款通知上簽名，
      都是要提款的時候才簽名。但修嘉徽是歐盛國際公司的實
      際負責人跟掌控人，他應該可以主導799000這個帳戶等語
      （見本院卷二第19至21、29至30頁），惟其於偵查中益證
      稱：伊不知道799000是誰的帳戶等語（見A12卷第143頁反
      面），則證人戊○○於偵查中對系爭第799000號帳戶係何人
      所申請開設一節表示不知情，其於本院審理時所為前開證
      述所述是否全然屬實，即非無疑。又證人即被告甲○○先於
      原審審理時證稱：乙○○從伊等當時一起任職的前一個公司
      起，就一直是伊的主管。歐盛國際公司當時應該是乙○○、
      戊○○為實際負責人，所以伊會聽從乙○○的指示等語（見原
      審卷三第177頁反面），復於本院審理時證稱：歐盛國際
      公司是伊等5個人成立的，實際負責人不是修家徽，而是
      乙○○；因為799000公帳開戶是5個股東開戶，伊當時不曉
      得是公司的帳戶，叫伊等簽名，伊等股東就簽名，伊等5
      個人就799000帳戶的進出，有簽過很多張空白提款單，簽
      好空白提款單後交給乙○○，伊不知道乙○○後面怎麼做，也
      不知道用途，因為伊不是公司主管，也不知道後續金流怎
      麼轉等語（見本院卷二第32、34至35頁），核與證人黃文
      明於偵查中證稱：系爭第799000號帳戶開戶時，係由被告
      乙○○與歐盛銀行負責人修嘉徽直接聯繫，再將相關訊息轉
      知予其等知悉，系爭第799000號帳戶係作為收取客戶交易
      佣金、核發其等獎金所使用之帳戶，係由被告乙○○負責處
      理，因乙○○係負責管理歐盛銀行之業務及財務等語（見A1
      1卷第6 頁反面、A13卷第107頁反面）、證人許偉倫先於
      偵查中證稱：歐盛國際公司有幫歐盛銀行介紹客戶，主要
      是乙○○負責去跟歐盛銀行的修嘉徽接洽的。歐盛銀行每個
      月會退佣到歐盛國際公司的帳戶，該帳戶的開戶資料及提
      款通知上的簽名是伊親簽的，但伊等都是先簽好，放在乙○○那邊，這個帳戶實際上要轉多少錢，都是乙○○在負責的
      等語（見A11卷第264頁反面），復於原審審理時證稱：歐
      盛國際公司的實際負責應該是戊○○或乙○○，戊○○是負責業
      務方面，乙○○主要是負責財務方面，也會負責業務，修嘉
      徽應該沒有介入歐盛國際公司的經營。因為乙○○說修嘉徽
      是他表哥，因為他們是親戚關係，才有資格取得代理並推
      廣歐盛銀行的商品，所以乙○○是伊等與歐盛銀行聯繫的窗
      口，如果要動用歐盛國際公司在歐盛銀行帳戶的金錢，也
      是交由乙○○去處理等語相符（見原審卷三第46頁反面、48
      頁），足見系爭第799000號帳戶雖係歐盛國際公司股東即
      被告2人、戊○○、黃文明、許偉倫等5人於92年4月8日共同
      以歐盛國際公司名義，向歐盛銀行所申請設立，惟係由被
      告乙○○實質控制，作為外匯保證金交易之虛擬帳戶，實際
      主要用途則係作為收取歐盛國際公司介紹予歐盛銀行之客
      戶，在實際進行外匯保證金交易後，歐盛國際公司可依約
      按美金每10萬元之萬分之5比例，向歐盛銀行收取佣金或
      手續費之虛擬交易帳戶無訛。是被告乙○○辯稱：系爭第79
      9000號帳戶係由修嘉徽所掌握云云，顯不足採。
　  ⒉又證人即被告甲○○先於原審審理時證稱：當時是被告乙○○
      叫伊在這個聯名帳戶（按指系爭2個聯名帳戶）的開戶文
      件上簽名，系爭2個聯名帳戶的款項要動支時，也是乙○○
      叫伊在提款通知上簽名等語（見原審卷三第97頁），復於
      原審審理時以證人身分證稱：是乙○○要伊開立跟丙○○的聯
      名帳戶，伊確實有在偵查中有說，乙○○跟伊說伊家裡比較
      有錢，可以取信歐盛銀行，因此要求伊開立上開聯名帳戶
      等語，這些提款通知上「甲○○」部分的簽名是伊的簽名，
      都是乙○○叫伊簽的，上面的金額及內容也是乙○○指示伊填
      寫的，系爭提款通知上「甲○○」部分的簽名是伊簽的，伊
      簽完之後，就交給乙○○，伊不確定當時「丙○○」的簽名是
      否已經簽好，因為伊簽太多文件了，有時候是伊先簽「甲○○」的簽名，有時則是先有「丙○○」的簽名，伊沒有找蔡
      高昇偽簽丙○○的簽名等語（見原審卷三第175頁反面至177
      、178頁反面），又於本院審理時證稱：701029、701030
      號2個帳戶開戶時，是乙○○拿給伊辦的，當時乙○○沒有講
      要開這2個帳戶的目的，但伊等公司很小，伊知道拉到全
      民電通公司的案子，所以伊就配合公司提款要求開這個帳
      戶，開戶之後，伊就交給乙○○，沒有收到帳號及密碼，也
      不知道他們要怎麼轉錢，或款項進出情形。每一次要提款
      時，乙○○會拿提款單給伊簽，上面有時候有寫金額，有時
      候沒寫，有的時候有看到丙○○的簽名，有的時候沒有看到
      丙○○的簽名，因為全民電通公司不是伊的客戶，所以伊沒
      有去管，伊以為要配合公司操作的需要要簽提款單，叫伊
      簽名，伊就簽名等語綦詳（見本院卷二第35至37、39頁）
      ；參酌證人許偉倫於偵查中證稱：那時開戶時（按指全民
      電通公司案開戶時），戊○○、乙○○有提到錢匯進來，會轉
      到其他帳戶等語（見A11卷第265頁）、證人修嘉徽於原審
      審理時則證稱：因為這筆錢到了歐盛銀行，伊等根據匯款
      單，應該要將這筆錢計入799000的CREDIT，但799000帳戶
      的使用人是歐盛國際公司，乙○○是代表歐盛國際公司與歐
      盛銀行聯繫的唯一窗口，乙○○有特別說這個客戶的名稱是
      丙○○，叫伊把這個客戶匯款的CREDIT HOLD住，先不要計
      入799000的帳號，要等客戶開戶完成之後，再另外將這個
      CREDIT計入客戶另外開立完成的虛擬交易帳戶，後來乙○○
      指示把這筆錢分為兩筆，計入701029跟70130帳戶，所以
      伊等就依照乙○○的指示辦理等語（見原審卷三第72頁反面
      ），足認系爭2個聯名帳戶確係被告乙○○指示被告甲○○申
      請開立，被告乙○○此部分所辯亦不足採信。
　  ⒊再被告乙○○否認其有偽造系爭提款通知上「丙○○」之署名
      ，而卷內並無任何積極證據足以證明被告乙○○確有親自偽
      造或指示他人偽造系爭提款通知上「丙○○」之署名犯行，
      自難認被告乙○○有偽造系爭提款通知上「丙○○」之署名，
      進而偽造系爭提款通知之行為，合先敘明。然系爭2個聯
      名帳戶之開戶文件及系爭提款通知上「丙○○」之簽名均非
      告訴人丙○○所為，業經本院認定如前述，而被告乙○○於原
      審審理時證稱：黃世豪說上開兩份文件「丙○○」的簽名是
      蔡高昇簽的等語（見原審卷三第93頁正反面），顯見被告
      乙○○明知系爭2個聯名帳戶之開戶文件及系爭提款通知上
      「丙○○」之簽名均非告訴人丙○○所為。酌以被告乙○○明知
      系爭1億5,000萬元投資款之用途僅限作為外匯保證金交易
      及給付前揭佣金及手續費使用，未經告訴人全民電通公司
      或丙○○同意或授權，不得將全部或部分款項挪作他用，更
      不得擅自匯入與前揭授權範圍及系爭投資方案無關之私人
      帳戶內，且僅得於前揭授權範圍內，以告訴人丙○○之名義
      製作提款通知等文件而動撥前揭投資款，然其與韓玉華未
      經告訴人丙○○同意或授權，為自系爭第701030號帳戶提領
      系爭16萬美元而仍行使其上有非告訴人丙○○所為「丙○○」
      署名之系爭提款通知，顯有行使偽造私文書之客觀行為及
      主觀犯意。故被告乙○○辯稱其不知系爭提款通知上偽造「
      丙○○」署名事宜云云，亦不足採。
　　⒋至於被告乙○○雖辯稱：本案係由歐盛銀行實際負責人修嘉
      徽主導云云。然前揭偽造之系爭提款通知係經由修嘉徽轉
      交歐盛銀行職員黃也津等人辦理，固經本院認定如前，然
      卷內並無任何積極證據足以證明修嘉徽當時確實明知系爭
      提款通知為偽造之私文書，自難為不利於修嘉徽之認定，
      且此被告乙○○此部分所辯，亦無法脫免其前開行使偽造私
      文書及背信等罪責，併此敘明。
　　⒌綜上，被告乙○○前開所辯，顯屬事後卸責之詞，均不足採
      信。
　㈩綜上，本件被告乙○○既明知依前揭告訴人全民電通公司之授
    權意旨，其應與修嘉徽及由歐盛銀行代告訴人全民電通公司
    委託之實際代操人員，就前揭代操買賣外匯保證金之交易，
    共同以「歐盛銀行」負責人或受僱人地位，輔助「歐盛銀行
    」履行為全民電通公司代操買賣外匯保證金交易之義務，竟
    擅自違反前揭授權意旨，自系爭第701030號帳戶轉帳系爭16
    萬美元至系爭第799003號帳戶，再由該帳戶提款16萬美元並
    匯入被告甲○○在台北富邦銀行所設前揭第00000000000000號
    外幣帳戶，並指示不知情之被告甲○○配合於92年12月4日簽
    名後，自甲○○在台北富邦銀行所設前揭外幣帳戶提領其中15
    萬美元，並匯入由被告乙○○母親韓玉華實際掌控之系爭PBFG
     Ltd公司在德國商業銀行布達佩斯子行帳戶內而取得該筆款
    項，使告訴人全民電通公司因而遭受前揭損害，顯係與韓玉
    華故意違反告訴人全民電通公司之前揭授權及委任意旨而應
    對告訴人全民電通公司成立背信等罪責。從而，本件被告乙○○所為前揭背信及行使偽造私文書等犯行，事證明確，其犯
    行洵堪認定，應予依法論科。
二、法律之比較適用：
    被告乙○○行為後，刑法總則中關於共同正犯、法定罰金刑、
    沒收及分則中「背信罪」均經修正，茲比較適用如下：
  ㈠刑法總則部分條文於94年2月2日經總統公布修正，並自95年7
    月1日起生效；又刑法施行法增訂第1條之1，亦於95年6月14
    日經總統公布，並自95年7月1日起生效。按行為後法律有變
    更者，適用行為時之法律，但行為後之法律有利於行為人者
    ，適用最有利於行為人之法律，現行刑法第2 條第1項定有
    明文。此條規定係規範行為後法律變更所生新舊法律比較適
    用之準據法，是刑法第2條本身雖經修正，但刑法第2條既屬
    適用法律之準據法，本身尚無比較新舊法之問題，於新法施
    行後，應一律適用裁判時之現行刑法第2條之規定，為「從
    舊從輕」之比較，合先敘明。次按本次刑法修正之比較新舊
    法，應就罪刑有關之共犯、未遂犯、想像競合犯、牽連犯、
    連續犯、結合犯，以及累犯加重、自首減輕暨其他法定加減
    原因（如身分加減）與加減例等一切情形，綜其全部罪刑之
    結果而為比較（最高法院95年度第8次刑事庭會議決議意旨
    參照）。經查：
    ⒈新刑法第28條雖將舊法之「實施」修正為「實行」。其中
      「實施」一語係涵蓋陰謀、預備、著手及實行之概念在內
      ，其範圍較廣，而「實行」一語則係著重於直接從事構成
      犯罪事實之行為，其範圍較狹，二者之意義及範圍固有不
      同，但對於本件被告乙○○與共犯韓玉華等係共同基於背信
      、行使偽造私文書等犯意聯絡及行為分擔而為前揭犯行而
      言，無論依修正前後之規定，均應成立共同正犯，是刑法
      第28條之修正內容，對於被告乙○○而言，並無「有利或不
      利」之影響，故應無適用修正後刑法第2 條第1 項之規定
      而應比較新舊法適用之問題（最高法院95年度台上字第55
      89號判決意旨參照）。
    ⒉刑法分則編各罪所定罰金刑之貨幣單位原為銀元，修正前
      刑法第33條第5款規定：「罰金：1元（銀元）以上。」，
      而依罰金罰鍰提高標準條例規定，就72年6月26日前修正
      之刑法部分條文罰金數額提高2至10倍，其後修正者則不
      提高倍數，並依現行法規所定貨幣單位折算新臺幣條例規
      定，以銀元1元折算新臺幣3元。修正後刑法第33條第5款
      規定：「罰金：新臺幣1千元以上，以百元計算之。」，
      刑法第33條第5款所定罰金貨幣單位經修正為新臺幣後，
      刑法分則各罪所定罰金刑之貨幣單位亦應配合修正為新臺
      幣，為使刑法分則編各罪所定罰金之最高數額與刑法修正
      前趨於一致，乃增訂刑法施行法第1條之1：「中華民國94
      年1月7日刑法修正施行後，刑法分則編所定罰金之貨幣單
      位為新臺幣。94年1月7日刑法修正時，刑法分則編未修正
      之條文定有罰金者，自94年1月7日刑法修正施行後，就其
      所定數額提高為30倍。但72年6月26日至94年1月7日新增
      或修正之條文，就其所定數額提高為3倍。」。從而，刑
      法修正後刑法分則編各罪所定罰金刑之最高數額，適用刑
      法施行法第1條之1之規定後，並無不同，即對被告乙○○並
      無有利或不利之情形；惟修正後刑法第33條第5款所定罰
      金刑最低數額為新臺幣1千元以上，以百元計算，較之修
      正前提高，從而自以適用被告乙○○行為時即修正前之規定
      較為有利。
    ⒊又刑法第342條第1項之規定業於103年6月18日修正公布，
      並自同年月20日生效。修正前刑法第342條第1項之法定刑
      原規定為「處5年以下有期徒刑、拘役或科或併科1千元以
      下罰金」，並依刑法施行法第1條之1第2項前段規定，將
      前揭罰金數額提高30倍，亦即就前揭罰金刑部分係「處3
      萬元以下罰金」，而修正後刑法第342條第1項之法定刑則
      規定為「5 年以下有期徒刑、拘役或科或併科50萬元以下
      罰金。」經比較新舊法結果，應以修正前之舊法規定較有
      利於被告乙○○。
　　⒋綜合上開比較結果，以舊刑法有利於被告乙○○，揆諸前揭
      最高法院決議及刑法第2條第1項前段之規定，自應適用被
      告乙○○行為時即修正前之法律規定。
  ㈡刑法有關沒收規定已於104年12月30日經總統公布修正，依刑
    法施行法第10條之3第1項規定，上開修正之刑法條文自105
    年7月1日施行。其中，修正後刑法第2條第2項規定「沒收、
    非拘束人身自由之保安處分適用裁判時之法律」，已明確規
    範修正後有關沒收之法律適用，應適用裁判時法，無比較新
    舊法之問題，是本案應逕適用裁判時法即修正後刑法總則編
    第五章之一沒收（即修正後刑法第38條至第40條之2 ）相關
    規定。
三、論罪：
  ㈠被告乙○○逾越告訴人全民電通公司及丙○○前揭授權範圍，未
    經告訴人丙○○之同意或授權，持偽造系爭提款通知向不知情
    之歐盛銀行實際負責人修嘉徽行使之，而利用前揭不知情之
    歐盛銀行職員自系爭第701030號帳戶提領系爭16萬美元，自
    足以生損害於告訴人丙○○，並致生損害於告訴人全民電通公
    司。核被告乙○○所為，係犯修正前刑法第342條第1項之背信
    罪及同法第216條、第210條之行使偽造私文書罪。
　㈡按共同正犯之意思聯絡，不限於事前有所協議，其於行為當
    時，基於相互之認識，以共同犯罪之意思參與者，亦無礙於
    共同正犯之成立；又按共同正犯之成立，祇須具有犯意之聯
    絡及行為之分擔，既不問犯罪動機起於何人，亦不必每一階
    段犯行，均須參與，若共同實施犯罪行為之人，在共同意思
    範圍內，各自分擔犯罪行為之一部，相互利用他人之行為，
    以達其犯罪之目的，其成立不以全體均參與實施犯罪構成要
    件之行為為要件；參與犯罪構成要件之行為者，固為共同正
    犯；以自己共同犯罪之意思，參與犯罪構成要件以外之行為
    ，或以自己共同犯罪之意思，事前同謀，而由其中一部分人
    實行犯罪之行為者，亦均應認為共同正犯，使之對於全部行
    為所發生之結果，負其責任；另共同正犯之意思聯絡，原不
    以數人間直接發生者為限，若有間接之聯絡者，亦包括在內
    （最高法院73年台上字第1886號判例、92年度台上字第2824
    號判決意旨、77年台上字第2135號判例參照）。查本案被告
    乙○○依韓玉華之指示，先逾越告訴人丙○○代表全民電通公司
    所為授權範圍，轉而指示不知詳情之被告甲○○於系爭提款通
    知上簽名後，復持偽造之系爭提款通知交付予不知情之修嘉
    徽而行使之，使修嘉徽據以指示歐盛銀行所屬，均不知前情
    之黃也津、林吟穗、張霄芸等職員，在該提款通知上依序簽
    核後，據以自系爭第701030號聯名帳戶轉出系爭美金16萬元
    至實際上係由被告乙○○操控之系爭第799003號帳戶內，再由
    被告乙○○指示不知情之黃世豪於92年11月26日，在PBFG Ltd
    公司之提款通知上填載美金16萬元之金額，並記載帳號、日
    期後，交予不知詳情之被告甲○○配合簽名，據以自系爭第79
    9003號帳戶提領美金16萬元後，匯入被告甲○○向台北富邦銀
    行申請開立之帳號第00000000000000號外幣帳戶內後，再由
    乙○○指示不知詳情之被告甲○○配合於92年12月4日，在黃世
    豪已先填妥國字大寫金額、帳號及日期之富邦銀行外匯活期
    存款取款憑條上簽名後，自甲○○向台北富邦銀行申請開立之
    前揭帳號第00000000000000號外幣帳戶提款美金15萬元，並
    匯入韓玉華實際控制之PBFG Ltd公司之德國商業銀行布達佩
    斯子行帳戶內，其餘1萬美元則以提現方式領取而不法取得
    前揭款項。韓玉華雖未自始至終參與各階段之犯行，且未親
    自持偽造之系爭提款通知向修嘉徽或其所屬歐盛銀行集團人
    員行使之情形，然被告乙○○利用不知情之歐盛銀行職員自系
    爭第701030號帳戶提領系爭16萬美元，顯已逾越告訴人全民
    電通公司及丙○○授權範圍，當為韓玉華主觀上所明知之範圍
    ，卻仍進而指示被告乙○○將已匯入被告甲○○向台北富邦銀行
    申請開立之帳號第00000000000000號外幣帳戶之系爭16萬美
    元，轉匯其中15萬美元至其所實際控制之PBFG Ltd公司之德
    國商業銀行布達佩斯子行帳戶內，足見韓玉華明知被告乙○○
    持偽造之系爭提款通知向不知情之修嘉徽行使，而利用不知
    情之歐盛銀行職員自系爭第701030號帳戶提領系爭16萬美元
    ，仍在本件犯行之合同犯意內，而有利用被告乙○○之部分行
    為以遂行犯罪之目的，而有犯意之聯絡，即應就其所參與並
    有犯意聯絡之犯罪事實同負全責。是被告乙○○與韓玉華間就
    上開行使偽造私文書、背信犯行，有犯意聯絡，應論以共同
    正犯。韓玉華雖未受告訴人全民電通公司之委任，並無協助
    歐盛銀行履行前揭為全民電通公司代操買賣外匯保證金交易
    之義務，惟其係無前揭受任身分之人與有前揭受任身分之被
    告乙○○等人共同犯前揭背信罪，應依刑法第31條第1項規定
    ，論以共同正犯。
　㈢被告乙○○係利用不知情之被告甲○○、黃世豪、修嘉徽、歐盛
    銀行職員黃也津、林吟穗等人遂行本件背信等犯行，為間接
    正犯。
　㈣被告乙○○係以一行為同時觸犯修正前刑法第342條第1項之背
    信罪及同法第216條、第210條之行使偽造私文書罪，為想像
    競合犯，應依刑法第55條前段之規定，從一重之行使偽造私
    文書罪處斷。
　㈤另被告乙○○因前揭背信、行使偽造私文書等行為後而取得系
    爭美金16萬元，係事後處分贓物之行為，並不另成立贓物罪
    或其他犯罪，亦不因而與其等所犯前揭背信等犯行成立連續
    犯（最高法院86年度台非字第5號、92年度台上字第2963號
    判決意旨參照）。本件起訴書犯罪事實欄就被告乙○○此部分
    犯行，雖僅簡略記載「…乙○○並將部分交易額度自701029、7
    01030號交易帳戶轉至甲○○在歐盛銀行開設之799003號交易
    帳戶，由甲○○填具提款通知將部分款項提領而出交予『甲○○』
    朋分〔見原審卷一第2至8頁所附本件起訴書第4頁第1至4行所
    載；嗣經檢察官於原審審理中以補充理由書更正為係交予『
    乙○○』朋分（見原審卷一第68頁）〕」，惟嗣經檢察官於原審
    104年1月19日審理期日當庭確認及補充前揭起訴事實係指「
    附圖、歐盛國際公司承做全民電通公司投資案給付佣金等款
    項之資金流向圖編號（12）、（26）、（28）等部分之提款
    或資金交易等語（見原審卷三第69頁），自應認檢察官已就
    被告乙○○所為前揭背信、行使偽造私文書等犯行向原審提起
    公訴，僅係漏載所犯法條，是本院自得以檢察官此部分起訴
    事實為據，加以審究，並經原審、本院前審及本院時補充刑
    法第342條第1項背信罪之所犯法條，且踐行告知程序後，予
    以檢察官、被告乙○○及其辯護人辯論（見原審卷三第67頁反
    面、165 頁反面；本院前審卷第258頁反面；本院卷一第167
    、232、325頁；本院卷二第17、103、231、287、363頁；本
    院卷三第14、154頁），業已保障被告乙○○及其辯護人之防
    禦權，併此敘明。
　㈥臺北地檢署檢察官移送併案審理（109年度偵字第18055號）
    之被告乙○○行使偽造私文書等部分，核與原起訴且經本院論
    處罪刑部分事實同一，本院自得併為審究。　
四、不另為無罪部分〔即被告乙○○被訴偽造本件起訴書犯罪事實
    欄「壹（一）」及「壹（二）」等部分所指之美金定期存款
    合約書（下稱「系爭第一件偽造美金定期存款合約書」）、
    系爭匯款指示及二個聯名帳戶之開戶文件（含各該開戶文件
    上之「丙○○」簽名）、告訴人丙○○之護照，涉犯刑法第216
    條、第210條之行使偽造私文書、同法第339條第1項之詐欺
    取財罪及違反護照條例第24條第2項、第1項之行使變造護照
    罪嫌；及偽造犯罪事實欄「壹（三）」部分所指「歐盛銀行
    美金定期存款合約書」（下稱「系爭第二件偽造美金定期存
    款合約書」），涉犯刑法第216條、第210條之行使偽造私文
    書、同法第339條第3項、第1項之詐欺取財未遂罪嫌等部分〕
    ：
  ㈠公訴意旨另認：
    ⒈被告乙○○係因前揭緣由而與其堂兄即「歐盛銀行」實際負
      責人修嘉徽洽談合作，並經修嘉徽允諾而與被告甲○○及黃
      文明、戊○○、許偉倫等人共同出資設立與歐盛銀行名稱相
      近之歐盛國際公司，由被告乙○○擔任實際負責人，對外以
      歐盛銀行在臺辦事處名義，介紹客戶予歐盛銀行而賺取佣
      金。嗣因歐盛國際公司業務員黃世豪於拓展業務時，結識
      告訴人全民電通公司之財務總監丁○○，因而輾轉與告訴人
      全民電通公司之負責人即告訴人丙○○及其同居女友林慧珍
      認識，被告乙○○、甲○○得知告訴人丙○○、林慧珍有意以告
      訴人全民電通公司之資金進行投資，竟共同意圖為自己不
      法之所有，並共同基於行使偽造私文書、行使變造護照之
      犯意聯絡，先指示黃世豪於92年4月22日將一份以全民電
      通公司為存款人、期限7個月、總金額為美金429萬元、年
      息5%、到期償付本息之「系爭第一件偽造美金定期存款合
      約書」（按此所謂「系爭第一件偽造美金定期存款合約書
      」，與前揭事實及理由欄「甲、有罪部分」所指「系爭美
      金定期存款合約書」應非同一件美金定期存款合約書」，
      其各別記載內容亦有所不同，蓋公訴意旨所指前揭「系爭
      第一件偽造美金定期存款合約書」之約定年息為「5%」，
      而前揭「系爭美金定期存款合約書」之約定年報酬率係「
      1.5%」）交予林慧珍，並由黃世豪當場收取告訴人丙○○概
      括授權林慧珍處理投資事宜之系爭授權書、全民電通公司
      營利事業登記證影本、告訴人丙○○與林慧珍之身分證、護
      照影本等資料後，於92年4月24日，以偽造之系爭匯款指
      示要求全民電通公司將系爭1億5,000萬元匯至「歐盛銀行
      」在塞浦路斯銀行所設前揭第00000000000000號帳戶，並
      要求在匯款單註記「Further credit to 799000」，因而
      使告訴人丙○○及林慧珍等人陷於錯誤，認歐盛銀行已以告
      訴人全民電通公司之名義開立系爭第799000號定存帳戶，
      告訴人丙○○因而於92年4月25日授權林慧珍以傳真方式，
      指示不知情之全民電通公司會計經理趙維倩辦理，趙維倩
      再指派會計黃碧雲持安泰銀行取款條交告訴人丙○○用印後
      ，自告訴人全民電通公司在安泰銀行中崙分行所設前揭第
      00000000000000號帳戶取款匯出1億5,000萬元，經結匯為
      美金428萬9992.28元後，匯至歐盛銀行在塞浦路斯銀行所
      設前揭帳戶中，並於匯款申請書之附註中依指示載明「Fu
      rther credit to 799000」，使被告乙○○、甲○○等人取得
      上揭款項之主導權。而告訴人全民電通公司完成上述匯款
      動作後，被告乙○○即致電修嘉徽，表明此筆款項係歐盛國
      際公司介紹之外匯保證金客戶所匯，要求此筆款項所代表
      之交易額度先不計入前揭第799000號交易帳戶，而須將之
      拆成兩筆並計入兩個交易帳戶，該等交易帳戶之開戶文件
      後補等語，隨後被告乙○○即於2份歐盛銀行外匯保證金交
      易開戶文件上偽簽「丙○○」之簽名，再由被告甲○○於該等
      開戶文件上簽名，表示係以被告甲○○及丙○○之名義，共同
      開立系爭二個聯名開戶，被告乙○○復於告訴人丙○○之護照
      影本簽領欄偽簽「丙○○」簽名，再影印而變造告訴人丙○○
      之護照影本後，將上揭文件附上案外人謝茂鑫設址於臺北
      市○○區○○路0巷00號10樓之電費帳單、被告甲○○之護照影
      本及電話費帳單等交予真實姓名年籍均不詳之歐盛銀行成
      年職員，該歐盛銀行職員收到上揭開戶文件並核對合約書
      上開戶人簽名與護照簽領欄上簽名相符後，即核予第7010
      29號、第701030號即系爭二個聯名帳戶，並於92年5月15
      日將全民電通公司所匯前揭美金經扣除手續費之餘額，分
      為美金400萬元及28萬9945元而各計入系爭第701029號、
      第701030號交易帳戶之交易額度，由被告乙○○操作外匯保
      證金交易，每筆交易可賺取交易金額美金每10萬元萬分之
      5之佣金（共取得美金27萬3707.4元），並於交易進行後
      自動轉入前揭第799000號交易帳戶，被告乙○○並將其中部
      分交易額度自系爭二個聯名帳戶轉至被告甲○○在「歐盛銀
      行」所設第799003號虛擬交易帳戶，再由被告甲○○填具提
      款通知，提領其中部分款項並交予被告乙○○朋分。
　　⒉嗣因前揭定期存款合約於92年11月間到期，告訴人丙○○欲
      依原先約定，將原定存款項加計利息及另外投入之金額換
      約，被告乙○○復以全民電通公司為存款人、期限1 年、金
      額分別為美金330萬元、120萬元、年息5%、到期償付本息
      之歐盛銀行美金定期存款合約書2份，交予不知情之黃世
      豪簽名後交付林慧珍，林慧珍即以被授權人之身分，簽署
      告訴人丙○○之英文姓名，另由告訴人丙○○持告訴人全民電
      通公司大、小章用印其上。惟因被告乙○○所掌控之系爭2
      個聯名帳戶，經操作外匯交易後發生鉅額損失而分別於92
      年10月1日、93年5月1日結清，致使告訴人全民電通公司
      遭受逾1億5,000萬元之損害，而前揭投資屆期後，猶未見
      雙方續約，告訴人丙○○及全民電通公司始知受騙。
　　　因認被告乙○○就前揭「⒈」部分所為，係涉犯刑法第216條
      、第210條之行使偽造私文書、同法第339條第1項之詐欺
      取財罪及護照條例第24條第2項、第1項之行使變造護照等
      罪嫌，並與被告甲○○係共同正犯；就前揭「⒉」部分所為
      ，係涉犯刑法第216條、第210條之行使偽造私文書、同法
      第339條第3項、第1項之詐欺取財未遂罪等罪嫌，並認被
      告乙○○就前揭行使偽造文書及詐欺取財犯行，有修正前刑
      法第56條連續犯關係，應論以一罪，並加重其刑，亦有修
      正前刑法第55條前段或同條後段所規定牽連犯及想像競合
      犯關係，應從一重處斷等語。
　㈡按犯罪事實應依證據認定之，無證據不得認定犯罪事實。不
    能證明被告犯罪，應諭知無罪之判決，刑事訴訟法第154條
    第2項、第301條第1項分別定有明文。次按事實之認定，應
    憑證據，如未能發現相當證據，或證據不足以證明，自不能
    以推測或擬制之方法，以為裁判基礎；認定不利於被告之事
    實，須依積極證據，苟積極證據不足為不利於被告事實之認
    定時，即應為有利於被告之認定，更不必有何有利之證據；
    認定犯罪事實所憑之證據，雖不以直接證據為限，間接證據
    亦包括在內；然而無論直接或間接證據，其為訴訟上之證明
    ，須於通常一般之人均不致有所懷疑，而得確信其為真實之
    程度者，始得據為有罪之認定，倘其證明尚未達到此一程度
    ，而有合理之懷疑存在，無從使事實審法院得有罪確信時，
    法院即應諭知被告無罪之判決（最高法院40年台上字第86號
    、76年台上字第4986號分別著有判例可資參照）。又按刑事
    訴訟法第161條規定：檢察官就被告犯罪事實，應負舉證責
    任，並指出證明之方法。因此，檢察官對於起訴之犯罪事實
    ，應負提出證據及說服之實質舉證責任。倘其所提出之證據
    ，不足為被告有罪之積極證明，或其指出證明之方法，無從
    說服法院以形成被告有罪之心證，基於無罪推定之原則，自
    應為被告無罪判決之諭知（最高法院92年度台上字第128號
    判例參照），於無罪推定原則下，被告對於檢察官所指出犯
    罪嫌疑之事實，並無義務證明其無罪，即所謂「不自證己罪
    原則」，而應由檢察官負提出證據及說服之責任，如檢察官
    無法舉證使達有罪判決之確信程度，以消弭法官對於被告是
    否犯罪所生之合理懷疑，自屬不能證明犯罪，即應諭知被告
    無罪。再按證據之取捨及證據證明力如何，均屬事實審法院
    得自由裁量、判斷之職權，苟其此項裁量、判斷，並不悖乎
    通常一般之人日常生活經驗之定則或論理法則，且於判決內
    論敘其何以作此判斷之心證理由者，即不得任意指摘其為違
    法（最高法院91年度台上字第2395號判決意旨參照）。
　㈢公訴意旨認被告乙○○涉犯上前揭「乙、貳、四、㈠、⒈」部分
    所示刑法第216條、第210條之行使偽造私文書、同法第339
    條第1項之詐欺取財罪及護照條例第24條第2項、第1項之行
    使變造護照等罪嫌，及被訴如前揭「乙、貳、四、㈠、⒉」部
    分所示刑法第216條、第210條之行使偽造私文書、同法第33
    9條第3項、第1項之詐欺取財未遂罪等罪嫌，無非以被告乙○○及共同被告甲○○之供述、告訴人丙○○之指述、證人黃世豪
    、黃文明、許偉倫、戊○○、林慧珍、趙維倩、黃碧雲、修嘉
    徽、張霄芸、黃也津之證述，及如本件起訴書「證據清單及
    待證事實」欄編號13至23所示相關非供述證據等證據方法，
    茲為其主要論據。
　㈣訊據被告乙○○對於前揭相關客觀事實或資金流向等事實坦承
    不諱，惟堅詞否認其就此部分有何對告訴人全民電通公司或
    丙○○為詐欺取財等犯行，辯稱：系爭1億5,000萬元係由修嘉
    徽擔任實際負責人之歐盛銀行負責為告訴人全民電通公司代
    操買賣外匯保證金，嗣雖因此遭受前揭鉅額虧損，惟其本意
    係為使告訴人全民電通公司投資獲利，並無重大惡意，並無
    詐欺取財或偽造私文書、偽照告訴人丙○○護照之「丙○○」署
    押等犯意或行為等語。
　㈤經查：
　　⒈本案依前揭「乙、貳、一」所載相關理由及判斷所示，固
      堪認被告乙○○就前揭有罪部分所指擅自由系爭第701030號
      帳戶提領動用系爭16萬美元款項之行為，係違反告訴人全
      民電通公司及丙○○前揭委任及授權意旨，應成立背信等罪
      責，惟依各該相關部分之事證及說明所示，已足以推認原
      任全民電通公司負責人之告訴人丙○○及由其授權為全民電
      通公司辦理系爭1億5,000萬元投資案之林慧珍等人於92年
      3、4月間，均已實際了解系爭1億5,000萬元投資案之投資
      標的係包括「外匯保證金」等可能獲取高額投資利潤之國
      際衍生性金融商品，為獲取高額投資報酬，乃決定為告訴
      人全民電通公司進行該項投資，乃依前揭流程及系爭匯款
      指示操作，依指定將系爭1億5,000萬元投資款匯入系爭PB
      FG Ltd公司之塞浦路斯銀行帳戶內等情，業經論述如前，
      是足認告訴人全民電通公司與歐盛銀行間就系爭1億5,000
      萬元投資案確有前揭投資約定，則依一般常理判斷，包括
      被告乙○○及共同被告甲○○或任職於歐盛國際公司之職員黃
      世豪等人自均無偽造公訴意旨所指「系爭第一件偽造美金
      定期存款合約書」、「系爭匯款指示」、系爭二個聯名帳
      戶之開戶文件（包括各該文件上之「丙○○」簽名）及告訴
      人丙○○護照簽名，據以變造丙○○護照之動機或必要。
　　⒉關於前揭「乙、貳、四、㈠、⒈」部分：
      ⑴依本件卷證資料所示，檢察官係在臺北地檢署101年度偵
        字第4549號（告訴人為丙○○、全民電通公司；被告為丁○○、修嘉徽、張霄芸等人）所涉違反洗錢防制法案時，
        認為被告乙○○及共同被告甲○○均涉犯本件詐欺取財等罪
        嫌，乃依法簽分該署102年度偵字第24246號偽造文書案
        件，將被告乙○○及共同被告甲○○列為被告，此有A14卷
        即臺北地檢署102年度偵字第24246號偽造文書案卷在卷
        可查。惟經查核該件卷證資料，檢察官以前揭案號將被
        告乙○○列為被告後，並未再行傳訊被告乙○○及共同被告
        甲○○或相關證人到案偵訊，即逕以該署「102年度偵字
        第24246 號偽造文書」案向原審法院提起公訴。是本件
        檢察官據以認定被告乙○○及共同被告甲○○共同涉犯前揭
        詐欺取財等罪嫌所引用之前揭供述證據，其中關於「被
        告乙○○於本署偵查中之供述」、「被告甲○○於本署偵查
        中之供述」或所指相關證人「於本署偵查中之證述」等
        部分，經核係指前揭「另案」偵查時之相關供述或證述
        ），合先敘明。
　　　⑵本件起訴書犯罪事實欄「一、㈠」部分所指由「歐盛銀行
        」職員黃世豪「於92年4月22日，將一份以全民電通公
        司為存款人、期限7個月、總金額美金429萬元、年息5%
        、到期償付本息之偽造歐盛銀行美金定期存款合約書」
        即所謂「系爭第一件偽造美金定期存款合約書」，並未
        見檢察官於本件起訴書具體指明其卷證出處或依據，並
        經檢察官於原審104年1月19日審理期日，當庭確認本件
        卷宗內並未附有前揭「系爭第一件偽造美金定期存款合
        約書」等語（見原審卷三第67頁反面），是關於公訴意
        旨指稱被告2人有偽造前揭「系爭第一件偽造美金定期
        存款合約書」之犯行，乏其依據。
　　　⑶依卷附系爭匯款申請書所載（見A1卷第42頁），告訴人
        全民電通公司所屬不知情之會計黃碧雲依告訴人丙○○前
        揭指示，於92年4月25日持安泰銀行取款條交予告訴人
        丙○○用印，據以自告訴人全民電通公司在安泰銀行中崙
        分行所設前揭第00000000000000號帳戶取款1億5, 000
        萬元，經結匯為美金428萬9992.28元後，係匯至「PBFG
         Ltd公司」在塞浦路斯銀行所設前揭第00000000000000
        號帳戶內，起訴書誤認係匯入「歐盛銀行」在塞浦路斯
        銀行所設第00000000000000號帳戶內，顯屬有誤。依前
        揭事證所示，應認「歐盛國際公司」之實際及最高負責
        人應係被告乙○○之母韓玉華，公訴意旨認被告乙○○係「
        歐盛國際公司」之實際負責人，亦屬誤會。
      ⑷公訴意旨雖指稱告訴人全民電通公司之負責人丙○○及由
        其授權處理系爭1億5,000萬元投資案之林慧珍均係因被
        告乙○○及黃世豪等人誆稱系爭1億5,000萬元投資案係投
        資購買「美金定期存款」，並交付系爭第一件偽造美金
        定期存款合約書及亦係偽造之系爭匯款指示，告訴人致
        丙○○、林慧珍等人均因而陷於錯誤，誤認「歐盛銀行」
        已以告訴人全民電通公司名義設立前揭第799000號定存
        帳戶，告訴人丙○○因而於92年4月25日授權林慧珍指示
        全民電通公司會計經理趙維倩，再由趙維倩指派該公司
        會計黃碧雲以前揭方式，將系爭1億5,000萬元投資款結
        匯為428萬9992.28美元後，依指示匯至「歐盛銀行」（
        實係「PBFG Ltd公司」，公訴意旨誤認為「歐盛銀行」
        ，下均同）之塞浦路斯銀行帳戶中，並於匯款申請書之
        附註欄載明「Further creditto 799000」，使被告2人
        因而取得前揭款項之主導權等語。惟查：
　　　　①告訴人丙○○於偵查中指稱：伊當時只知道這是衍生性
          商品，是丁○○告訴伊這個訊息的，他跟伊說這是衍生
          性商品，是一種定存性操作，有3至5%甚至可以達到8
          %的利潤，因為丁○○之前操作的第一筆確實有得到利
          潤，伊認為第2筆也可以。丁○○告訴伊國際間做這種
          定存操作不接受以法人名義的帳戶進行操作，必須以
          個人名義操作，但伊沒有這方面的專業，所以伊就是
          信任他的專業。丁○○有說這是國際間的衍生性商品，
          和正規商品有差距，但他既然這樣講我就相信了，主
          要是因為他有第一筆成功的經驗，所以伊信賴他等語
          （見A13卷第164至166頁），亦即本件告訴人全民電
          通公司之負責人之丙○○於92年4月間決定為全民電通
          公司進行系爭1億5,000萬元投資時，係因當時曾為全
          民電通公司進行過第一筆成功投資之全民電通公司財
          務總監丁○○向其表示前揭投資案係投資於「衍生性商
          品」，該項投資係「定存性操作」或「美金定存操作
          」，係「國際間的衍生性商品，和正規商品有差距」
          ，年獲利可達「3至5%」，甚至「8%」，但須以個人
          名義，而不得以公司等法人名義操作。
　　　　②然依卷附告訴人全民電通公司於92年4月25日上午10時
          ，在其設在臺北市○○○路00號6樓之辦公室召開，經原
          任全民電通投資公司董事長之告訴人丙○○、全民電通
          公司副總經理林文雄、會計經理趙維倩、會計黃碧雲
          及柯姓特助等人出席，由告訴人丙○○擔任主席、黃碧
          雲擔任會議紀錄之系爭工作會議所載該次會議之討論
          內容所示（見A2卷右上角重編頁碼第38至39頁），該
          次會議紀錄之「會議內容」欄業已明確記載：「㈠購
          買歐盛銀行海外共同基金避險操作。㈡為『推持』（按
          應為『維持』之誤載）公司資金穩定性，以台幣1億5千
          萬元為操作上限。㈢因應美金即將上揚，有時效性之
          考慮，須先匯入歐盛銀行帳戶，與歐盛銀行簽訂之合
          約後補。嗣經該次會議討論後，復於「結論」欄記載
          ：「張董事長裁示，先匯入歐盛銀行帳戶」等語，並
          經告訴人丙○○於該件會議紀錄最下方簽寫「丙○○」三
          字確認前揭會議之記載內容，此有系爭工作會議紀錄
          1件在卷可稽，並經證人即告訴人丙○○、證人趙維倩
          、黃碧雲於偵查時證述在卷（見A2卷右上角重編頁碼
          第247至248頁；A15卷右上角重編頁碼第55至59、78
          至80頁），自堪採認。是關於系爭工作會議紀錄所載
          內容確經告訴人丙○○簽名確認屬實之事實，應堪採認
          。
　　　　③依卷附系爭匯款指示（見A1卷右上角重編頁碼第39、4
          2頁）所載，業已明確系爭1億5,000萬元投資款係匯
          入「PBFG Ltd公司」在「Bank of Cyprus Ltd .即塞
          浦路斯銀行所設第00000000000000號帳戶，而經比對
          系爭工作會議係在92年4月25日上午10時召開，系爭
          匯款指示則係由黃世豪在前一日（同年月24日）上午
          7時27分傳真予林慧珍（見系爭匯款指示上方所載「…
          …2003……（此部分所載文字或數字有部分不明確，但
          不影響判讀）FROM P .B.F .G 」、「04.24.2003 07
          :27」），再由林慧珍於92年4月25日上午10時56分傳
          送至告訴人全民電通公司（見系爭匯款指示下方所載
          「00-00-00 00:56」等文字）而由告訴人全民電通公
          司之會計經理趙維倩、會計黃碧雲等人依前揭方式，
          將系爭1億5,000萬元匯入系爭PBFG Ltd公司之塞浦路
          斯銀行帳戶內。另依系爭匯款指示之其餘內容（手寫
          文字部分）所載，除記載「張董事長夫人」（按係指
          告訴人丙○○之同居人「林慧珍」）、「C/O 趙維倩經
          理收」及其聯絡電話外，並記載「在台分行」、「歐
          盛銀行Progress Bank Financial Group 」及其地址
          、聯絡電話，復記載「匯出名稱：全民英文名」、「
          台幣1.5E匯兌美金」、「合約要總公司（按應係指『
          歐盛銀行』之歐洲總公司）」、「①7 個月包裹、②若
          匯入全民→PBFG海外共同基金」等文字，足認系爭匯
          款指示在依前揭流程傳送予全民電通公司會計經理趙
          維倩、會計黃碧雲等人辦理匯款手續時，業已明確記
          載係以「全民電通公司」名義匯款，投資金額係1億5
          ,000萬元，並係匯兌為等額美金再進行投資，投資方
          案係採「包裹式」，投資期限為7個月，並係交予「
          歐盛銀行」之「在台分行」，投資款係匯入系爭PBFG
           Ltd公司之塞浦路斯銀行帳戶，匯入帳戶之名義人係
          「ProgressBank Financial Group」，並要求「歐盛
          銀行」之總公司出具投資合約；核與前揭「①」所載
          告訴人丙○○於偵查時之指訴，及前揭「②」所示之系
          爭工作會議紀錄記載相符，自堪採認。而經比對前揭
          事證結果，亦堪認系爭匯款指示及工作會議紀錄所載
          「7個月包裹」、「海外共同基金」等語，即係告訴
          人丙○○於偵訊時所指「定存性操作（國際間的衍生性
          商品）」或「美金定存操作（國際間的衍生性商品）
          」，其投資標的係非屬正規或一般商品之「外匯保證
          金」，否則自無所謂「避險操作」或「操作上限」之
          概念，此由一般「基金」或「共同基金」多屬長期投
          資，加以本件1億5,000萬元投資期限既係「7個月」
          ，已屬中長期投資，故如系爭1億5,000萬元投資案確
          係用以投資購買「基金」或「共同基金」，並以「7
          個月」作為投資期限，自應無避險「操作」或「操作
          上限」之概念。又依前揭事證及說明，亦足認系爭匯
          款指示所載「7個月包裹」之「包裹」概念，係指系
          爭1億5,000萬元投資案係概括授權「歐盛銀行」（包
          括「歐盛銀行」所屬人員及由「歐盛銀行」為全民電
          通公司委託投資代操之經理人等相關人員，下同）全
          權以「包裹」方式處理相關投資事宜，而此顯係因告
          訴人丙○○及林慧珍等人均企圖透過系爭1億5,000萬元
          賺取投資利益，卻均不諳包括「外匯保證金」在內之
          國際間衍生性金融商品操作規範，亦無自行操作之能
          力所致。從而，自足以推認當時擔任全民電通公司董
          事長之告訴人丙○○、全民電通公司會計經理趙維倩、
          會計黃碧雲及由丙○○授權處理系爭1億5,000萬元投資
          案之林慧珍等人均明確知悉系爭1億5,000萬元投資案
          係採前揭方式投資之事實。
　　　　④又依卷附系爭匯款申請書（見A1卷第44頁）所載，該
          匯款申請書係以告訴人全民電通公司名義，於92年4 
          月25日向安泰銀行申辦匯出系爭1億5,000萬元投資款
          之匯款手續（經結匯為美金，並扣除銀行收取之手續
          費後，實際匯出金額為428萬9945美元），而其申請
          匯款之理由係以手寫方式特別記載「投資國外股權證
          券」，另參酌卷附全民電通公司92年度明細分類帳（
          見A1卷第45頁），亦記載該公司於92年4月25日「投
          資歐盛國外股權證券」1億5,000萬元，並特別以手寫
          方式記明係「短期投資」，核與前揭卷證資料大致相
          符，自堪採信。而前揭所謂「投資國外股權證券」或
          「投資歐盛國外股權證券（短期投資）」，核其性質
          ，顯非屬所謂「美金定期存款」，反與前揭「外匯保
          證金」等國際衍生性金融商品之投資標的（可能包括
          外匯、外匯保證金、股權證券及相關連結商品）較為
          接近。從而，足以佐證告訴人丙○○於前揭偵查時所述
          確與事實相符，堪予採信。
　　　　⑤按所謂「美金定期存款」係國內外辦理美金存款之相
          關銀行經常及持續辦理之常見金融投資商品，在性質
          上顯係「正規商品」，且非屬所謂「衍生性商品」，
          此乃眾所周知之事實，自亦應為當時擔任告訴人全民
          電通公司負責人，企圖為全民電通公司投資謀利之告
          訴人丙○○所明知之事實。又參卷附由自「台灣經濟新
          報」資料庫查詢列印92年1月至同年12月間之國內銀
          行利率資料所示，在92年間之「六月」、「九月」或
          「一年」期美金定期存款利率，均係介於0.5%至0.9%
          間，從無年利率達1%以上之美金定存利率商品，是前
          揭全民電通公司所有之系爭1億5,000萬元投資款如係
          用以投資購買「美金定期存款」，無論係投資購買「
          六月」、「九月」或「一年」之「美金定期存款」（
          本件全民電通公司所有系爭1億5,000萬元投資款之投
          資期間係「7個月」，係介於前揭投資期間內），其
          利率均不可能達1%以上，參以告訴人丙○○於偵查中亦
          證稱：因林慧珍、丁○○跟伊說國內定存利率太低，海
          外定存利率至少可以到5%，可作為投資之用，所以當
          時就授權林慧珍，有簽授權書等語（見A2卷右上角重
          編頁碼第247頁反面），堪認告訴人丙○○當時確實明
          知系爭1億5,000萬元投資款如係用以投資購買「美金
          定期存款」，其利率均不可能達1%以上；再酌以告訴
          人丙○○於偵查或原審另案審理時，雖經十數次詢問、
          偵訊或訊問，惟始終未吐露前揭實情，嗣遲前揭偵查
          中始為前揭陳述，則告訴人丙○○於前揭其餘十數次詢
          問、偵訊或訊問時，均係隱匿前述投資實情，並未吐
          實，其所為證述，自無可採，則告訴人丙○○所指系爭
          1億5,000萬元投資款即系爭投資案之投資標的，顯非
          「美金定期存款」，否則自無可能取得告訴人丙○○所
          指前揭年獲利「3至5%」甚至「8%」之投資利益。是
          以，告訴人丙○○於92年4月間決定為全民電通公司進
          行系爭1億5,000萬元投資案時，已明知系爭1億5,000
          萬元投資案並非用以投資購買「美金定期存款」，而
          係用以投資性質上屬於國際間之「衍生性金融商品」
          ，否則自無可能獲取前揭高額利潤，則其基於其此項
          認知而出具系爭授權書，授權其同居人林慧珍處理，
          故前揭所謂「定存性操作」或「美金定存操作」或「
          海外共同基金」等名詞或用語，均顯非「美金定期存
          款」，而係以「7個月」作為投資期限，實際上係從
          事「外匯保證金」等國際間衍生性金融商品操作，並
          係以「美金」計價之定期性投資等事實，應可認定。
          至於告訴人丙○○及證人林慧珍、丁○○於另案偵查及審
          理時，所為與前揭事證及判斷不符之其餘相關供述或
          證述，均與事實不符，核均係其等為脫免本身在該案
          所涉罪責之詞，均無可採；公訴意旨據以部分之相關
          供述為據，指稱告訴人丙○○及全民電通公司所投資之
          系爭1億5,000萬元款項，係用以投資「美金定存」等
          語，核與事實不符，自屬誤會。
　　　⑸檢察官雖另援引「歐盛銀行」與全民電通公司及全民電
        通公司之子公司REACTION公司簽訂之定存合約影本「3 
        紙」，作為指認被告2人共謀為前揭詐欺取財等犯行之
        證據資料。惟查：
　　　　①檢察官雖指稱被告乙○○及共同被告甲○○有偽造本件起
          訴書犯罪事實欄「一、 ㈠」部分所指前揭「系爭第一
          件偽造美金定期存款合約書」等語，惟並未據提出所
          指此部分被偽造之「系爭第一件偽造美金定期存款合
          約書」，所指已乏依據等情，已如前述。
　　　　②公訴意旨所指由「歐盛銀行」與全民電通公司及全民
          電通公司子公司REACTION公司另行簽訂之「定存合約
          影本3紙」，並未據檢察官在本件起訴書具體指明其
          卷證依據或出處。嗣雖經原審於提示本件起訴書所援
          引之非供述證據時，具體確認前揭「定存合約影本3 
          紙」之卷證出處係本件「A1卷右上角重編頁碼第8 至
          10頁」（見原審卷卷一第200至201、285至286 頁）
          ，當庭詢問檢察官、被告乙○○及其辯護人就此部分證
          據資料之證據能力有無意見，經其等表示均無意見而
          確認前揭「定存合約影本3紙」之卷證出處。惟經比
          對前揭所謂「定存合約書3紙」結果：
　　　　　Ⅰ其中如前揭「A1卷右上角重編頁碼第8頁」所示，額
            度450萬美元之合約文件，係由「PBFG Ltd公司」
            與REACTION公司簽訂，投資期間係1 年（自92年10
            月5日起至93年10月4 日止），投資金額為450 萬
            美元，投資期滿之保證獲利為5%；至於前揭「A1卷
            右上角重編頁碼第9至10頁」所示，額度各為330萬
            美元、120萬美元之合約文件各21件，則均係由「P
            BFG Ltd公司」與全民電通公司簽訂，投資期間均
            係1年（均自92年12月12日起至93年12月11日止）
            ，投資金額各為330萬美元、120萬元（合計金額亦
            為450萬美元），投資期滿之保證獲利均為5%。是
            前揭3件投資合約均非公訴意旨所指係由「歐盛銀
            行」與全民電通公司或其子公司REACTION公司簽訂
            之合約，公訴意旨就此部分所指容屬誤會。
　　　　　Ⅱ依前揭「定存合約書3紙」所示，均無任何一紙合約
            書之約定投資期限係公訴意旨就此部分所指前揭「
            7 個月」期限之約定文件，其約定投資金額亦均非
            公訴意旨就此部分所指「美金429萬元」之投資金
            額，另依前揭投資期限所示，依常理判斷，應不可
            能係在「92年4月22日」交予全民電通公司或其子
            公司REACTION公司收執，則此應非公訴意旨所指前
            揭所謂「系爭第一件偽造美金定期存款合約書」。
　　　　　Ⅲ又依前揭「定存合約書3紙」所載，其委託人之名稱
            （ClientName）雖係各別記載告訴人全民電通公司
            或REACTION公司，惟依其「到期保證利益」（Guar
            antee Yield to Maturity）欄及各該文件內容均
            係記載「Guarantee Yield to Maturity」即「到
            期保證利益」為5%，並就前揭委託人之解約權加以
            約定或限制；此外，並無相關文字約明前揭各件合
            約係屬「定期存款」或「定存」合約之記載。是公
            訴意旨以前揭所謂「定存合約書3紙」作為佐證資
            料，據以指稱全民電通公司就系爭1億5,000萬元係
            投資於「美金定期存款」，並稱被告2人係以前揭
            所謂「系爭第一件偽造美金定期存款合約書」作為
            詐欺手法，使全民電通公司之原負責人丙○○及林慧
            珍等人均因而陷於錯誤，誤認「歐盛銀行」已為全
            民電通公司開立系爭第799000號「定期帳戶」，因
            而同意投資及匯付系爭1億5,000萬元進行前揭投資
            等語，容屬誤會，難以採認。
　　　　③另關於全民電通公司或其子公司REACTION公司與「歐
          盛銀行」間是否另有定存合約之約定，與被告乙○○及
          共同被告甲○○是否確有檢察官所指前揭詐欺取財等罪
          嫌之判斷，並無必然關聯。是縱認告訴人全民電通公
          司或其子公司REACTION公司確曾於92年4月間，另與
          「歐盛銀行」簽訂定存合約，亦不足據為不利被告乙○○及共同被告甲○○認定之依據。況依卷附告訴人全民
          電通公司於92年4月14日上午10時，在其設在臺北市○○○路00號6樓之辦公室召開，經原任全民電通投資公
          司董事長之告訴人丙○○、全民電通公司副總經理林文
          雄、會計經理趙維倩、會計黃碧雲及柯姓特助等人出
          席，由告訴人丙○○擔任主席、黃碧雲擔任會議紀錄之
          系爭工作會議（見A2卷右上角重編頁碼第151 頁）所
          載，其「會議內容」欄業已明確記載：「……海外子公
          司要求外匯避險操作。」、「操作上限」等類如系爭
          工作會議紀錄之記載，而經該次會議討論所作成之「
          結論」欄亦記載：「張董事長裁示，今日資金調度金
          額300萬美金，經由安泰銀行匯至香港匯豐銀行REACT
          ION子公司。」並經告訴人丙○○於該件會議紀錄最下
          方簽寫「丙○○」三字確認該件會議記載內容之正確性
          ，凡此均與系爭工作會議紀錄之前揭記載相類，參照
          前揭說明及判斷，足認公訴意旨所指「歐盛銀行」另
          與全民電通公司或其子公司REACTION公司簽訂之前揭
          「3紙」合約，性質上亦均係「美金定期性投資合約
          」，並非所謂「美金定存合約」，是公訴意旨此部分
          所指顯乏依據，檢察官據以指稱此部分由告訴人全民
          電通公司透過其子公司即REACTION公司進行之投資係
          「美金定期存款合約」，並據以指稱系爭1億5,000萬
          元投資案亦係從事「美金定期存款合約」，被告乙○○
          當時取得之告訴人全民電通公司合約文件係「定存合
          約」，而非「外匯保證金合約」云云，均屬誤會，並
          不足據為不利被告乙○○或共同被告甲○○認定之依據。
　　  ⑹檢察官雖另援引證人黃世豪於92年12月12日所製作之系
        爭備忘錄及系爭匯款指示，作為指認被告乙○○與共同被
        告甲○○等有共同為前揭詐欺取財等犯行之證據資料。惟
        查：
　　　　①依系爭匯款指示所載，其記載內容僅係以「歐盛銀行
          」或其「在台分行」（按應相當於前揭「歐盛銀行」
          亞太區或在台代表處）之名義，指示告訴人丙○○或其
          授權之林慧珍以告訴人全民電通公司之名義匯款，並
          指定匯款銀行名稱及代碼、地址、電話、匯入帳戶名
          稱及帳號，要求在前揭匯款申請書（按即系爭匯款申
          請書，下同）之附言欄註記「Further creditto 799
          000」，亦即係將系爭1億5,000萬元投資額度計入系
          爭第799000號帳戶內，此參卷附系爭匯款指示（見A1
          卷第42頁）所載即明，核其記載內容並無不實，亦無
          所謂偽冒或假藉「歐盛銀行」名義製作該件匯款指示
          之情形。況依前揭事證及說明所示，告訴人全民電通
          公司之原負責人丙○○及由其授權處理投資事宜之林慧
          珍等人既均明確知悉系爭1億5,000萬元投資款，係用
          以投資購買包括「外匯保證金」等國際衍生性金融商
          品等情，已如前述，自無所謂告訴人丙○○或林慧珍等
          人有因系爭匯款指示，要求告訴人全民電通公司在匯
          款時，於申請書附言欄註記「Further credit to 79
          9000」，因而陷於錯誤，誤認「歐盛銀行」已為告訴
          人全民電通公司開立系爭第799000號「定期帳戶」而
          同意投資及匯付系爭1億5,000萬元之情形。公訴意旨
          指稱系爭匯款指示係偽造所得，並據以為前揭指述，
          自難採信。
　　　　②復依黃世豪於92年12月12日所製作之系爭備忘錄所示
          ，該備忘錄所載內容係區分為三項，其中第一、三項
          均係記載告訴人全民電通公司所投資，英文名稱為「
          Time Deposit Agreement」之投資案，雙方簽約對象
          即契約當事人係「全民電通公司」與「PBFG Ltd公司
          」，而該「Time Deposit Agreement」之中文名稱既
          可翻譯為「定期存款合約」，亦可翻譯為「定期保證
          金合約」，已如前述，是公訴意旨以系爭備忘錄為據
          ，指稱被告乙○○與黃世豪等人確曾於「92年4月22日
          」前往全民電通公司簽訂前揭「（美金）定存合約」
          ，並取得包括告訴人丙○○之身分證及其護照影本等開
          戶文件等語（見本件起訴書證據清單及待證事實欄編
          號15所載），是否確與事實相符，顯非無疑。
　　　　③又依系爭備忘錄第一、三項內容所示，前揭「Time De
          posit Agreement」之完整文字或名稱均係記載「歐
          盛1.5% Time Deposit Agreement」或「1.5% Time D
          eposit Agree」，是經對照前揭相關事證及說明結果
          ，並依常理及一般投資經驗判斷，堪認前揭「1.5% T
          ime Deposit Agreement」之「1.5%」係指約定年投
          資報酬率為「1.5%」即百分之1.5，而前揭「1.5% Ti
          me Deposit Agreement」係指告訴人全民電通公司當
          時係投資於約定年投資報酬率百分之1.5 之「（美金
          ）定期存款合約」或「定期保證金合約」〔按依前揭
          相關事證及說明所示，並應認為係投資於「定期保證
          金合約」，而非投資於「（美金）定期存款合約」〕
          ，約定投資期限為7個月。是公訴意旨以系爭備忘錄
          為據，指稱被告乙○○等人當時取得之合約文件係「（
          美金）定存合約」，而非「外匯保證金合約」，已嫌
          無據。況無論前揭「Time Deposit Agreement」係指
          「美金定存合約」或「定期保證金合約」，其約定年
          報酬率僅為「1.5%」，公訴意旨以此份文件作為被告
          乙○○等人曾偽造前揭約定年報酬率5%之「系爭第一件
          偽造美金定期存款合約書」，亦屬無據或矛盾。又系
          爭備忘錄及前揭所謂「系爭第一件偽造美金定期存款
          合約書」所載，其約定年報酬率既各為「1.5%」與「
          5%」，不僅顯非同一份契約文件（僅係「關聯文件」
          ，詳下述），且就告訴人全民電通公司所投資之系爭
          1億5,000萬元投資款，竟有前揭約定利率「1.5%」及
          「5%」之不同約定，不僅與一般正常投資決定及約款
          不符，而依常理判斷，亦顯見當時為告訴人全民電通
          公司進行前揭投資決策者即告訴人丙○○、林慧珍及丁○○等人在為前揭投資決定或實際承辦過程中，應有其
          中部分甚至全部參與人員均有藉機圖利，中飽私囊之
          舉。
　　　　④證人黃世豪於原審審理時證稱：當時「歐盛銀行」向
          全民電通公司承諾之投資利益係5%，伊等當時介紹的
          是美元高利定存投資方案。伊記得當初乙○○、戊○○都
          有跟伊說歐盛銀行總行方面承諾的就是一年5%的投資
          利潤，當初應該是丁○○方面要求一年要有5%的投資利
          潤，歐盛銀行這方面答應丁○○的要求。當時丁○○還向
          伊、乙○○及戊○○等人說上開一年5%的投資利潤，在丁○○他們那邊內部要做分配，分配的比例就是「丁○○當
          時就說全民電通公司拿比較低的投資利潤，丁○○他們
          拿比較高的傭金」，且應該是以這1億5,000萬元為基
          準。伊等當初確實是用歐盛銀行亞太區辦公室人員的
          身分去跟全民電通公司介紹上述的高利外幣或美元定
          存、基金、其他理財配套等商品，因為歐盛銀行總行
          告訴伊等的商品就是美元高利定存的商品，但是全民
          電通公司不想用「高利」這兩個字，所以伊等用定存
          ，總行就說用「TIME DEPOSIT」就可以了。當時伊等
          對丁○○方面承諾的就是年息5%的美元定存等語（見原
          審卷三第81頁反面、168頁正反面；惟關於證人黃世
          豪此部分所指全民電通公司係投資「美元定存」，並
          認為前揭「TIME DEPOSIT」即係「定存」等語，核與
          前揭事證及判斷不符，不足採認)，核與被告乙○○於
          原審審理時先提之自白書（見原審卷一第61至66頁）
          記載「……黃世豪又去拜訪了郭會計師幾次，得知對方
          要投資的金額似乎不小，但是希望的報酬率高達5%！
          除此之外，會計師說明5%不是全部都是要給公司的定
          存利息，而是要把利潤分成數筆匯到不同的戶頭」等
          語，及其於原審審理時以證人身分證稱：在伊的認知
          裡，修嘉徽一定是有同意這件事情（按指投資報酬率
          5%）的，據伊所知，1.5%就是給全民電通公司的。因
          為修嘉徽或歐盛銀行沒有正式出具擔保獲利5%的投資
          合約書，所以黃世豪才會擔心，經黃世豪告知後，伊
          等才會採用上開聯名帳戶的作法。上開投資報酬率或
          擔保獲利「5%」與「1.5%」的差異及其差額，就是上
          開自白書所指依「附約」須給予全民電通公司負責人
          等人的佣金，因此刻意在交給「全民電通公司」的合
          約文件上記載報酬率為「1.5%」而非「5%」等語（見
          原審卷三第96頁正反面）相符，且卷附系爭備忘錄之
          前揭記載相符，堪以認定。是參酌前揭相關事證所示
          ，足認告訴人全民電通公司所投資系爭1億5,000萬元
          投資款會有前揭「1.5%」及「5%」之不同約定報酬率
          ，顯係因丁○○、林慧珍等承辦或協助辦理人員企圖透
          過前揭不同報酬率之利差約定，中飽私囊，亦即前揭
          「1.5%」報酬率之約定條款係約定歐盛銀行應給付，
          並係實際給付予告訴人全民電通公司之投資利益，而
          前揭「5%」報酬率之約定條款則係約定歐盛銀行應給
          付全民電通公司，並由丁○○等承辦人或中間人代全民
          電通公司收受，而其等代表告訴人全民電通公司收受
          該「5%」投資利益後，卻從中截取私吞其中「3.5%」
          （計算式：5%－1.5%=3.5% ）之投資利差，而系爭備
          忘錄所載「歐盛1.5% Time Deposit Agreement 」或
          「1.5% Time Deposit Agree」即係在表面上作為向
          告訴人全民電通公司或其股東交待，避免告訴人全民
          電通公司董事或股東質疑系爭1億5,000萬元投資案之
          文件（蓋前揭約定年投資報酬率「1.5%」，已較當時
          國內美金定存利率至多僅為「0.9%」更高，故系爭1
          億5,000萬元投資案在表面上觀之，對於告訴人全民
          電通公司並無不利之處）。至於公訴意旨所指前揭「
          系爭第一件偽造美金定期存款合約書」及其約定之「
          5%」報酬率等約定，則係由丁○○、林慧珍等人實際私
          自執持，作為其等向「歐盛銀行」索取前揭「5%」投
          資報酬之依據，藉以從中賺取及私吞前揭「3.5%」之
          投資利差。否則，顯無法解釋何以系爭備忘錄與公訴
          意旨或黃世豪所指系爭1億5,000萬元投資案間，何以
          會有前揭與一般正常投資決定及約款顯然不符之「5%
          」與「1.5%」之不同報酬約定。再者，黃世豪當時所
          交付如系爭備忘錄所示之「Time Deposit Agreement
          」，約定年報酬率係「1.5%」，而此份文件既係交予
          告訴人全民電通公司收執，作為表面上向告訴人全民
          電通公司或其股東交待之文件，避免該公司董事或股
          東對系爭1億5,000萬元有所質疑之文件等情，已如前
          述，則前揭文件在當時即已由告訴人全民電通公司內
          部人員呈由當時擔任該公司董事長之告訴人丙○○閱覽
          ，故告訴人丙○○在當時應已知悉前揭「Time Deposit
           Agreement」之約定年報酬率僅係「1.5%」；又前揭
          經告訴人丙○○親自出席及主持，並經其確認內容無誤
          之系爭工作會議紀錄（見A2卷右上角重編頁碼第38至
          39頁）已明確記載系爭1億5,000萬元投資案投資於「
          海外共同基金」，採避險操作，而告訴人丙○○在前揭
          偵查時復證稱：系爭1億5,000萬元投資案係從事衍生
          性金融商品，採定存性操作，因國內定存利率太低，
          海外定存利率則至少可達百分之5等語（見A2卷右上
          角重編頁碼第247頁反面），顯見告訴人丙○○當時已
          明知採前揭「海外」投資（並非「定存」投資）方式
          ，年報酬率「至少可達百分之5 」，是依常理判斷，
          應認當時告訴人丙○○雖未直接與歐盛銀行相關人員接
          觸，惟已向中間人或承辦人即丁○○或林慧珍等人詢問
          ，並要求系爭1億5,000萬元投資案之年報酬率應達「
          5%」以上，且已獲得實際承諾，而此項承諾如非經由
          被告乙○○轉達予「歐盛銀行」實際負責人修嘉徽，並
          經修嘉徽應允（按歐盛銀行之實際負責人係修嘉徽，
          暨修嘉徽始具有國際金融投資經驗及能力，被告乙○○
          與共同被告甲○○、黃世豪等人則均僅係以「歐盛銀行
          」亞太區或在台代表處主管或職員名義，招攬或參與
          本件部分投資過程之目的僅係為從中賺取佣金或手續
          費等情判斷，堪認此項承諾應係由修嘉徽本人實際應
          允，應無可能係由被告乙○○等人越權或私自應允），
          再透過反向程序，將修嘉徽實際應允之情形轉達告訴
          人丙○○知悉，否則丙○○自無可能同意進行系爭1億5,0
          00萬元投資，是告訴人丙○○當時對於「歐盛銀行」就
          系爭1億5,000萬元投資案所製作並交予告訴人全民電
          通公司收執之「Time Deposit Agreement」雖約定年
          報酬率僅「1.5%」，然實際約定之投資報酬率係「5%
          」等實情，顯然有所知悉。從而，告訴人丙○○、林慧
          珍等人對於系爭1億5,000萬元投資案確有前揭「1.5%
          」及「5%」之不同報酬率約定，及丁○○、林慧珍等中
          間承辦人確有藉由前揭不同報酬率約定，中飽私囊等
          前揭實情，自不可能諉為不知實情，是其等於另案偵
          查及審理時辯稱系爭1億5,000萬元投資案係投資於「
          美金定存」，其等並不知本件係由告訴人全民電通公
          司與歐盛銀行或其亞洲代表處簽約，不知系爭1億5,0
          00萬元投資款係投資於歐盛銀行或透過歐盛銀行投資
          ，亦不知係用以投資購買外匯保證金之衍生性金融商
          品等語云云，核均屬推諉卸責之詞，不足採信。
　　　⑺綜上，告訴人丙○○於92年4月間，決定為告訴人全民電通
        公司進行系爭1億5,000萬元投資案時，係因已知悉系爭
        1億5,000萬元投資案將投資於前揭國際衍生性金融商品
        ，並有前揭「1.5%」及「5%」之投資利差約定等前情，
        因而同意為告訴人全民電通公司進行投資，並概括授權
        其同居人林慧珍等人處理，則縱認系爭2個聯名帳戶之
        開戶手續非由告訴人丙○○本人親自辦理，關於辦理各該
        帳戶開戶手續所需之簽名（包含開戶申請書、告訴人丙○○之護照影本上簽名等文件）亦非由告訴人丙○○本人親
        自簽名，仍應解為係在告訴人丙○○前揭概括授權範圍內
        ，是被告乙○○等人就此部分所為即應未逾越告訴人丙○○
        前揭概括授權範圍，而應無公訴意旨所指偽簽告訴人丙○○之簽名，據以偽造關於系爭二個聯名帳戶之開戶文件
        ，及於告訴人丙○○所交付其護照影本上偽簽「丙○○」簽
        名而變造該件護照之偽造私文書或變造護照等犯行。本
        件檢察官所舉各項證據方法，尚不足使所指被告乙○○或
        共同被告甲○○共同涉犯行使偽造私文書、詐欺取財及行
        使變造護照等罪嫌之事實達於通常一般之人均不致有所
        懷疑，而得確信其為真實之程度，自無法使本院形成被
        告乙○○及共同被告甲○○確有檢察官所指共同行使偽造私
        文書、詐欺取財及行使變造護照犯行之有罪心證。公訴
        意旨僅以告訴人丙○○或證人林慧珍等所為前揭不足採信
        之陳述或指述為據，即據以指稱被告乙○○等人有施用前
        揭詐術，使告訴人丙○○、林慧珍等人陷於錯誤而同意以
        全民電通公司之名義投資系爭1億5,000萬元投資案，並
        依指示將系爭1億5,000萬元匯入PBFG Ltd公司之塞浦路
        斯銀行帳戶，指稱被告乙○○與共同被告甲○○等有前揭詐
        欺取財之犯行等語，自屬誤會。此外，復查無其他積極
        證據足以證明被告乙○○確有檢察官所指此部分行使偽造
        私文書、詐欺取財及行使變造護照犯行，本件不能證明
        被告乙○○此部分犯罪，本應為被告乙○○無罪之諭知（共
        同被告甲○○部分，另詳如後「丙、無罪部分」所載），
        然檢察官於本件原審審理時，當庭補充本件起訴意旨，
        認被告乙○○就此部分與共同被告甲○○共同涉犯刑法第21
        6條、第210條之行使偽造私文書、同法第339條第1項之
        詐欺取財及護照條例第24條第2 項、第1項之行使變造
        護照等罪嫌，與前揭經本院認定有罪之背信等犯行部分
        ，有修正前刑法第55條後段之牽連犯、同法第56條之連
        續犯等裁判上一罪關係，爰就此部分不另為無罪之諭知
        。
　　⒊關於前揭「乙、貳、四、㈠、⒉」部分：　　
　　　⑴本件原任告訴人全民電通公司負責人之告訴人丙○○及由
        其授權為告訴人全民電通公司辦理系爭1億5,000萬元投
        資案之林慧珍等人於92年3、4月間，均已實際了解系爭
        1億5,000萬元投資案之投資標的係包括「外匯保證金」
        等可能獲取高額投資利潤之國際衍生性金融商品，為獲
        取高額投資報酬，乃決定為告訴人全民電通公司進行該
        項投資，而依前揭流程及系爭匯款指示，將前揭1億5,0
        00萬元投資款匯入系爭PBFG Ltd公司之塞浦路斯銀行帳
        戶內。從而，除足認告訴人全民電通公司與歐盛銀行間
        就系爭1億5,000萬元投資案確有前揭投資約定，是依一
        般常理判斷，包括被告乙○○等任職於歐盛銀行或歐盛國
        際公司之職員等人應均無偽造公訴意旨所指「系爭第一
        件偽造美金定期存款合約書」、系爭匯款指示或系爭二
        個聯名帳戶之開戶文件（包括各該文件上之「丙○○」簽
        名）及告訴人丙○○護照簽名，據以變造丙○○護照之動機
        或必要，已如前述。是被告乙○○在系爭1億5,000萬元投
        資案於公訴意旨所指「92年11月間」屆期後，是否確有
        偽造公訴意旨所指前揭「系爭第二件偽造美金定期存款
        合約書」之動機及必要，亦非無疑。又公訴意旨雖指稱
        被告乙○○有此部分所指偽造「系爭第二件偽造美金定期
        存款合約書」之行為云云，惟並未具體說明被告乙○○究
        有何偽造「系爭第二件偽造美金定期存款合約書」之動
        機，自難使本院形成被告乙○○就此部分所為應成立犯罪
        之心證。
　　　⑵依黃世豪於92年12月12日所製作系爭備忘錄第三項所載
        ，系爭1億5,000萬元投資案在前揭「92年11月間」到期
        後，是否係「自動轉單」而無庸另行製作所謂「美金定
        期存款合約書」，已有疑義。且依該件備忘錄及所謂「
        系爭第二件偽造美金定期存款合約書」所載，經參照前
        揭事證及相關說明所示，顯見系爭備忘錄與公訴意旨所
        指前揭所謂「系爭第二件偽造美金定期存款合約書」間
        ，確存有前揭「1.5%」與「5%」利差之情形，而關於此
        項利差約定之實際緣由，應係前揭中間人或承辦人即丁○○、林慧珍等人確有藉機從中謀利，企圖中飽私囊，而
        此應為告訴人丙○○所明知等情，亦如前述。參酌系爭1
        億5,000萬元投資案在實際匯款進行投資後，即遭林慧
        珍、丁○○等從中取得如「附圖、歐盛國際公司承做全民
        電通公司投資案給付佣金等款項之資金流向圖」編號（
        1）、（5 ）、（10）、（11）、（14）、（20）、（2
        1）、（22）及（2）、（8）、（9）、（17）等部分所
        示，合計17萬4200美元之佣金（詳上開附圖註9 ⑴、⑵所
        示），復遭受鉅額投資虧損（詳上開附圖註9 ⑸部分所
        示），顯已無法依約給付前揭「1.5%」或「5%」之投資
        報酬，而以此投資結果判斷，不僅歐盛銀行方面無法對
        告訴人丙○○等人有所交待，即告訴人丙○○等亦顯然無法
        對告訴人全民電通公司或其股東交待，則依此實情判斷
        ，不僅被告乙○○或「歐盛銀行」方面確有繼續「續約」
        之必要，告訴人丙○○或其所代表之全民電通公司亦然，
        是關於公訴意旨所指前揭「系爭第二件偽造美金定期存
        款合約書」自非無可能係因被告乙○○或歐盛銀行及告訴
        人丙○○或其所代表之全民電通公司在當時均有前揭「續
        約」需求，因而以公訴意旨所指前揭條件「續約」一年
        ，藉以拖延前揭投資虧損等實情，否則無論系爭1億5,0
        00萬元投資案係按前揭「1.5%」或「5%」投資報酬率計
        算其投資本利總額，均無法獲得公訴意旨所謂「系爭第
        二件偽造美金定期存款合約書」之總投資額度450萬美
        元（即前揭330萬美元、130萬美元之合計金額）之結果
        。蓋系爭1億5,000萬元投資案如按1.5%計算投資報酬，
        一年投資報酬金額約為新台幣225萬元，7個月之投資報
        酬金額約為新台幣131 萬元，折合美金約4.2萬元，合
        計本利總額約為433萬美元，而如按5%計算投資報酬，
        一年投資報酬金額約為新台幣750萬元，7個月之投資報
        酬金額約為新台幣437萬元，約折合美金14萬元，合計
        本利總額約為443萬美元（前揭相關數據均係僅取至整
        數之約略金額），均與前揭「系爭第二件偽造美金定期
        存款合約書」所指450萬美元不符。是公訴意旨指稱「
        系爭第二件偽造美金定期存款合約書」係將「原定存款
        項加計利息及另外投入之金額換約」等語，與前揭事證
        及計算方式不符，已無可採。再者，依本件卷證資料所
        示，查無公訴意旨所指「另外投入之金額」，亦即並無
        告訴人全民電通公司在系爭1億5,000萬元投資案於「92
        年11月間」到期後，曾有另行入款投資等情，檢察官就
        此部分亦未舉證證明，是公訴意旨就此部分所指並無依
        據，自難採認。
　　　⑶依前揭⑵部分所示，關於公訴意旨所指「系爭第二件偽造
        美金定期存款合約書」既有前揭金額不符之情形，復查
        無全民電通公司有再入款投資之事實，則依常理及一般
        交易常情判斷，如當時擔任全民電通公司負責人之告訴
        人丙○○或林慧珍、丁○○等人未同意系爭1億5,000萬元投
        資案以前揭條件「續約一年」，自不致於同意收受被告
        乙○○再交付公訴意旨所指前揭「系爭第二件偽造美金定
        期存款合約書」，或縱同意收受該件合約文件，對於該
        件合約所載投資金額合計450萬美元，復分拆為二件合
        約文件等情，自不應置而不問，亦應無可能施延至公訴
        意旨所指「系爭第二件偽造美金定期存款合約書」之投
        資期限屆滿後，因未見雙方續約，始知受騙之情形；公
        訴意旨就此部分所指容與常理及常情有違，尚難採認。
        從而，公訴意旨指稱被告乙○○係因系爭1億5,000萬元投
        資案於92年11月間到期後，因告訴人丙○○欲將系爭1億5
        ,000萬元併前揭投資利息及另外投入之款項，按原投資
        條件續約，因而另行偽造「系爭第二件偽造美金定期存
        款合約書」，並持有向林慧珍行使等語，經核尚乏相關
        證據佐證。
　　　⑷綜上，本件檢察官所舉各項證據方法，尚不足使所指被
        告乙○○涉犯行使偽造私文書及詐欺取財未遂等罪嫌之事
        實達於通常一般之人均不致有所懷疑，而得確信其為真
        實之程度，自無法使本院形成被告乙○○確有檢察官所指
        共同行使偽造私文書及詐欺取財未遂犯行之有罪心證。
        公訴意旨僅以告訴人丙○○或證人林慧珍等所為前揭不足
        採信之陳述或指述為據，即據以指稱被告乙○○等人有施
        用前揭詐術，使告訴人丙○○、林慧珍等人陷於錯誤而同
        意續約之詐欺取財等犯行等語，洵屬誤會。此外，復查
        無其他積極證據足以證明被告乙○○確有檢察官所指此部
        分行使偽造私文書及詐欺取財未遂犯行，本件不能證明
        被告乙○○此部分犯罪，本應為被告乙○○無罪之諭知，然
        檢察官於本件原審審理時，當庭補充本件起訴意旨，認
        被告乙○○就此部分涉犯刑法第216條、第210條之行使偽
        造私文書、同法第339條第3項、第1項之詐欺取財未遂
        等罪嫌，與前揭經本院認定有罪之背信等犯行部分，有
        修正前刑法第55條後段之牽連犯、同法第56條之連續犯
        等裁判上一罪關係，爰就被告乙○○此部分不另為無罪之
        諭知。
五、撤銷改判之理由：
  ㈠原審認被告乙○○上開犯行事證明確，予以論罪科刑，並就前
    述「乙、貳、四、不另為無罪諭知部分」，為被告乙○○不另
    為無罪之諭知，固非無見，惟查：本件並無證據證明被告乙○○有參與偽造私文書犯行，原審誤認被告乙○○亦有偽造私文
    書犯行，顯有未洽。被告乙○○提起上訴否認犯罪，雖無理由
    ；檢察官提起上訴，以被告乙○○係與共同被告甲○○共犯本件
    犯行，且所犯係詐欺取財罪嫌，並非背信罪嫌，另就前述「
    乙、貳、四、不另為無罪諭知部分」認定不當等為由，提起
    上訴，亦無理由，惟原判決關於被告乙○○部分既有前開可議
    之處，自應由本院將原判決關於被告乙○○部分予以撤銷改判
    。
　㈡爰以行為人責任為基礎，審酌被告乙○○前無前科，有本院被
    告前案紀錄表1份在卷可稽，素行尚可，其經修嘉徽同意後
    ，與第三人黃文明等人共同設立歐盛國際公司，並由其擔任
    該公司之業務負責人，而與修嘉徽及由歐盛銀行代為委託之
    實際代操人員，共同輔助歐盛銀行履行前揭為全民電通公司
    代操買賣外匯保證金交易之義務，藉以賺取佣金等收入，自
    應誠信負責，善盡義務，不得另行圖謀其本身或第三人韓玉
    華等人之不法利益而對告訴人全民電通公司為背信等犯行，
    藉免不當侵害委任人告訴人全民電通公司之財產利益，詎被
    告乙○○與其母親韓玉華竟共同基於前揭背信等罪之犯意聯絡
    而為本件犯行，使系爭16萬美元遭不當提領後，其中15萬美
    元被挪移匯入實際上係由被告乙○○母親韓玉華掌控之系爭PB
    FG Ltd公司在德國商業銀行布達佩斯子行帳戶內，並因該帳
    戶係設在國外銀行之帳戶，顯有追索困難之情形而遭受重大
    損害，所為應予非難，犯後否認犯行，態度不佳，且迄未與
    告訴人全民電通公司及丙○○達成和解或調解，賠償告訴人全
    民電通公司之損失，兼衡其犯罪之動機、目的、手段、角色
    分擔等實際參與情形、智識程度及於本院審理時自承現從事
    手機遊戲開發工作，家中尚有配偶及2名子女需要扶養之家
    庭經濟狀況（見本院卷第219頁）等一切情狀，量處如主文
    第2項所示之刑，以示懲儆。至於被告乙○○所為前揭背信、
    行使偽造文書等犯行，犯罪時間雖係於96年4 月24日以前，
    惟其所犯背信犯行之所犯法條即修正前刑法第342條第1項之
    罪，係中華民國96年罪犯減刑條例第3條第1 項第15款所列
    之罪，復經本院宣告逾有期徒刑1年6月之刑，依法不得減刑
    ，併予敘明。
　㈢至如附表所示偽造之「丙○○」署押（指A9卷第314頁所附系爭
    提款通知「Authorized Signature」欄之「丙○○」簽名），
    不問屬於犯人與否，應依刑法第219條之規定，宣告沒收；
    另偽造之系爭提款通知業經被告乙○○持向歐盛銀行實際負責
    人修嘉徽行使而移轉其所有權，已非被告乙○○或其共犯所有
    ，爰不予諭知沒收，併予說明。 
　㈣另被告乙○○於原審審理時固曾自承被告甲○○向台北富邦銀行
    申請設立之帳號第00000000000000號帳戶，於92年11月17日
    匯入30萬6,000元至伊向台北富邦銀行申請設立之帳號第000
    00000000000號帳戶內〔按即原審卷一第235至237頁所附「附
    圖、歐盛國際公司承做全民電通公司投資案給付佣金等款項
    之資金流向圖」最下方所列編號（29）所示〕，伊將該筆款
    項提領後，拿到歐盛國際公司分給其他股東等語（見原審卷
    一第275頁反面至276頁），然前開30萬6,000元最初係源自
    供被告乙○○等收取佣金或手續費使用之系爭第799000號帳戶
    ，且係於92年11月17日匯入被告乙○○上開台北富邦銀行帳戶
    內，在被告乙○○等為本案犯行前，顯非被告乙○○為本案犯行
    之犯罪所得，爰不為沒收及追徵之諭知；又被告甲○○於原審
    審理時固曾供稱：伊依被告乙○○之指示，將系爭16萬美元中
    15萬美元輾轉匯入系爭PBFG Ltd公司之德國商業銀行布達佩
    斯子行帳戶內，並將剩餘6,000美元、3,886美元款項領出後
    交給乙○○等語（見原審卷三第177頁），惟此為被告乙○○所
    否認，而卷內除被告甲○○前開供述外，查無其他證據足以證
    明被告乙○○確有取得此部分之犯罪所得，本院尚難僅憑被告
    甲○○上開供述遽認被告乙○○確有取得此部分犯罪所得而為沒
    收及追徵之諭知，併予敘明。
丙、無罪部分：
壹、公訴意旨認被告甲○○就前揭「乙、貳、四、不另為無罪諭知
    部分」之「㈠、⒈」部分所示之行為，係與共同被告乙○○基於
    意圖為自己不法所有，及行使偽造私文書、行使變造護照等
    共同犯意聯絡所為，無非以被告乙○○係因前揭「乙、貳、四
    、不另為無罪諭知部分」所示緣由而與被告甲○○及黃文明、
    戊○○、許偉倫等人共同出資設立與歐盛銀行名稱相近之歐盛
    國際公司，由黃文明擔任登記負責人，被告乙○○則係實際負
    責人，對外即以歐盛銀行在臺辦事處業務員之名義，介紹客
    戶予歐盛銀行以賺取佣金，並與被告乙○○共同以前揭「乙、
    貳、四、不另為無罪諭知部分」所示之方法，使告訴人丙○○
    、林慧珍等人陷於錯誤，誤認歐盛銀行係以全民電通公司名
    義開立前揭第799000號定存帳戶，致告訴人丙○○於92年4月2
    5日授權林慧珍以前開方式，將系爭1億5,000萬元投資款結
    匯為美元後，依指示匯至歐盛銀行在塞浦路斯銀行所設前揭
    帳戶內，並於匯款附註中依指示載明「Further credit to 
    799000」，使被告甲○○及共同被告乙○○等取得該筆款項之主
    導權，並由被告乙○○以系爭2個聯名帳戶操作外匯保證金交
    易而合計取得27萬3707.4美元佣金，並加以朋分。嗣因共同
    被告乙○○以系爭2個聯名帳戶操作外匯交易後，遭受鉅額損
    失而結清，使告訴人全民電通公司遭受逾1億5,000萬元之損
    害。因認被告甲○○就此部分所為，係涉犯刑法第216條、第2
    10條之行使偽造私文書、同法第339 條第1項之詐欺取財罪
    及護照條例第24條第2 項、第1 項之行使變造護照等罪嫌，
    並與共同被告乙○○係共同正犯等語。
貳、本件公訴意旨認被告甲○○與共同被告乙○○共同涉犯前揭「乙
    、不另為無罪諭知部分」之「㈠、⒈」部分所示刑法第216條
    、第210條之行使偽造私文書、同法第339條第1項之詐欺取
    財罪及護照條例第24條第2項、第1項之行使變造護照等罪嫌
    ，無非以被告甲○○及共同被告乙○○之供述、告訴人丙○○之指
    述、證人黃世豪、黃文明、許偉倫、戊○○、林慧珍、趙維倩
    、黃碧雲、修嘉徽、張霄芸、黃也津等之相關證述，及如本
    件起訴書「證據清單及待證事實」欄編號13至23所示相關非
    供述證據等證據方法，為其主要論據。
參、訊據被告甲○○對於前揭相關客觀事實或資金流向均坦承不諱
    ，惟堅詞否認有何行使偽造私文書等犯行，辯稱：伊僅係歐
    盛國際公司之基層職員，就系爭1億5,000萬元投資案並未直
    接與告訴人全民電通公司之相關人員接觸，僅係依伊主管即
    被告乙○○等人之指示辦理相關存提款事宜，並於前揭相關提
    款或轉帳通知上簽名，伊並不知告訴人全民電通公司所投資
    之系爭1億5,000萬元款項係由何人代操，另如前揭附圖所指
    轉入系爭第799003號帳戶及其於台北富邦銀行基和簡易型分
    行所設第00000000000000號帳戶內之款項，亦均係依伊主管
    即被告乙○○之指示辦理，當時伊係認為前揭提款或轉帳均係
    「歐盛銀行」業務所需，因而配合辦理，而各該帳戶內之款
    項提領後，均係交予被告乙○○運用，伊並未參與朋分，告訴
    人全民電通公司雖因前揭投資失利而遭受鉅額虧損，惟此項
    損失與伊無關，伊並無公訴意旨所指前揭偽造文書或詐欺取
    財之犯意或行為等語。
肆、經查：
一、依前揭「乙、貳、四、不另為無罪諭知部分」之「㈤、⒈、⒉
    」等部分所載，既足認告訴人全民電通公司與歐盛銀行間就
    系爭1億5,000萬元投資案確有前揭投資約定，則依一般常理
    判斷，包括被告2人或任職於歐盛國際公司之職員黃世豪等
    人自均無偽造公訴意旨所指「系爭第一件偽造美金定期存款
    合約書」、「系爭匯款指示」、系爭二個聯名帳戶之開戶文
    件（包括各該文件上之「丙○○」簽名）及告訴人丙○○護照簽
    名，據以變造丙○○護照之動機或必要。
二、又被告乙○○固欲成立與歐盛銀行名稱相近之歐盛國際公司，
    因而邀集黃文明、戊○○、許偉倫、被告甲○○等人共同出資成
    立歐盛國際公司，已如前述。惟證人黃文明於偵查中證稱：
    伊與被告乙○○、戊○○、許偉倫原係因一起賣手機即相互認識
    ，被告甲○○則係嗣後始應徵加入而與其等一起成立歐盛國際
    公司，目的係為承攬歐盛銀行之客戶，客戶及開戶資料係由
    歐盛銀行提供，由其等至客戶處安裝操作軟體，再與歐盛銀
    行分拆利潤，歐盛國際公司係被告乙○○提議使用之名稱，使
    歐盛國際公司看起來與歐盛銀行業務有關，修嘉徽當時同意
    伊等取前揭歐盛國際公司之名稱，歐盛國際公司內部係由伊
    負責內勤，被告乙○○負責財務，被告甲○○、許偉倫、戊○○等
    人則係業務人員，關於甲○○所處理之業務，主要是請教被告
    乙○○等語（見A11卷第6至9、265頁反面），核與證人許偉倫
    於偵查中證稱：甲○○確實是聽乙○○做事的等語相符（見A11
    卷第265頁）相符，應可認定被告甲○○於歐盛國際公司內僅
    為聽從被告乙○○指示行事之一般業務人員。是被告乙○○於原
    審審理時辯稱：被告甲○○係聽從黃世豪之指示辦事，並非聽
    從其指揮云云，與前揭事證不符，無可採信。
三、復歐盛國際公司股東共同以PBFG International Ltd.之名
    義，在歐盛銀行設立之系爭第799000號帳戶係由被告乙○○實
    際掌控乙節，業經本院認定如前述。又告訴人全民電通公司
    與歐盛銀行洽簽系爭1億5,000萬元投資案之過程，係由被告
    乙○○與黃世豪、戊○○等人共同參與，由被告乙○○、黃世豪等
    人向當時經全民電通公司負責人丙○○授權處理該公司投資事
    宜之林慧珍說明投資方案等事實，業據證人黃世豪於原審另
    案及本案審理時證述明確（見A15卷第104頁；原審卷三第26
    至27頁），復經證人即被告乙○○於原審審理時證述無訛（見
    原審卷三第91至97頁），並與卷附由黃世豪製作之系爭備忘
    錄內記載關於系爭1億5,000萬元投資案之簽約時間係92年4
    月22日晚上7時，在全民電通公司辦公室簽約，當時負責簽
    約者，在全民電通公司方面係林慧珍，「PBFG Ltd公司」方
    面則係「乙○○、戊○○、黃世豪」等人等情相符，亦堪認定。
四、又證人黃世豪先於偵查中證稱：系爭1億5,000萬元投資案之
    開戶文件及合約書係由被告乙○○交付，在完成系爭1億5,000
    萬元投資案簽約手續後，亦係將前揭開戶文件及合約書交給
    被告乙○○處理，關於系爭1億5,000萬元投資案係如何分配至
    系爭2個聯名帳戶等事宜，亦係由被告乙○○與修嘉徽聯繫洽
    談等語明確（見A11卷第7、119頁），復於原審審理時證稱
    ：伊印象中，被告甲○○、許偉倫沒有參與有關全民電通公司
    、丙○○與歐盛國際公司如何委託操作或接單等事項等語（見
    原審卷三第33、34頁）；而證人修嘉徽於偵查中亦證稱：當
    時乙○○跟戊○○打了很多通電話到歐盛銀行客服中心，說全民
    電通轉的428萬美元要直接列為701030及701029的原始保證
    金。伊等公司收到這筆錢後，乙○○跟伊說先不要把額度計入
    歐盛國際公司的帳下，他們已經在幫丙○○開戶，待開戶完畢
    後，要伊等直接把額度計入丙○○的名下。後來大概過1、2週
    後，乙○○公司的人就把丙○○的開戶資料送過來，伊當時才知
    道丙○○和甲○○是開立聯名帳戶等語（見A9卷第242頁反面；A
    13卷第170頁反面）；又證人許偉倫於偵查中證稱：客戶開
    戶資料填好後，是交給被告乙○○，由乙○○送至歐盛銀行，因
    為乙○○係聯繫窗口，一定會透過乙○○處理等語（見A11卷第2
    65頁）；再證人黃文明於偵查中則證稱：系爭1億5,000萬元
    投資案係由被告乙○○與黃世豪在主導，伊記得被告乙○○及黃
    世豪曾向伊表示全民電通公司有匯付一筆很大的投資款，伊
    等均很開心等語（見A13卷第107頁反面），足認告訴人全民
    電通公司與歐盛銀行接洽及簽訂之系爭1億5,000萬元投資案
    ，僅係由被告乙○○及黃世豪、戊○○等人參與處理，並係由被
    告乙○○負責與歐盛銀行實際負責人修嘉徽聯繫處理，被告甲○○並未實際參與洽簽之相關過程，亦未於歐盛銀行或歐盛國
    際公司內部負責傳遞或聯繫處理相關文件。又本件卷內查無
    被告甲○○曾實際參與系爭1億5,000萬元投資案簽約事宜，或
    曾直接與告訴人丙○○、林慧珍、丁○○或全民電通公司其他承
    辦人員（如該公司會計經理趙維倩、會計黃碧雲等人）接觸
    或洽談之任何事證。從而，被告甲○○抗辯稱伊並未實際參與
    接洽或簽訂系爭1億5,000萬元投資案，亦不曾與全民電通公
    司之相關人員接觸過，並不知被告乙○○或黃世豪等人係如何
    與全民電通公司所屬相關人員洽談及簽訂系爭1億5,000萬元
    投資案，亦不知系爭1億5,000萬元投資案之詳細約定內容，
    僅係依主管即被告乙○○等人之指示辦事，系爭2個聯名帳戶
    亦係依被告乙○○之指示而配合設立等語，自非無據。是以，
    本件系爭2個聯名帳戶及系爭第799003號帳戶，均係由被告
    甲○○依被告乙○○之指示而配合開立，則依一般常理，並參酌
    當時歐盛國際公司係由被告乙○○負責管理財務及業務，被告
    甲○○係聽從被告乙○○之指示辦事，顯見被告甲○○並無擅自動
    用前揭各帳戶內款項之權限，其僅能依被告乙○○等歐盛國際
    公司權責主管之指示辦事，乃屬當然，本院自難僅以被告甲○○有申請開立系爭2個聯名帳戶及系爭第799003號帳戶，即
    認其有檢察官所指行使偽造私文書等犯行。
五、再告訴人全民電通公司投入本件投資之系爭1億5,000萬元於
    92年4月25日匯款後，其中款項流向如下：
　㈠部分款項係被用於支付中間人林慧珍、丁○○等人之佣金〔其中
    如前揭附圖G及編號（15）部分所示流向「陳令燕」在香港
    匯豐銀行帳戶之款項，係用以支付林慧珍之佣金而直接或間
    接流入該帳戶內〕，此部分款項自難認係由被告甲○○領取，
    或被告甲○○曾實際取得或朋分此部分佣金，無從據為對被告
    甲○○不利判斷之依據。
　㈡關於前揭附圖C所示系爭第799000號帳戶係供被告乙○○等人作
    為收取前揭佣金或手續費使用之帳戶，則自此佣金或手續費
    帳戶流出之相關款項，及被告乙○○等人直接或間接自此佣金
    或手續費帳戶內取得之款項，均尚難遽認有何觸犯背信或相
    關罪責之行為。是被告乙○○與黃世豪等各領取或分得如前揭
    附圖編號（29）、（30）等部分所示，金額各為30萬6,000
    元、6萬9,308元之行為，均尚難認為其等涉有何犯行。
　㈢又依前揭附圖及所附註9部分所示，足認告訴人全民電通公司
    匯付系爭1億5,000萬元投資款後，其後續資金流向係包括支
    付予林慧珍之佣金合計8萬5,800美元、支付予丁○○之佣金合
    計8萬8,400美元、實際流入由韓玉華控制之「PBFG Ltd公司
    」在德國商業銀行布達佩斯子行所設第000000000000號帳戶
    計15萬美元，及由被告甲○○以現金方式提現約1萬美元外，
    其餘款項（合計約395萬5800美元）均已因前揭外匯保證金
    操作損失而虧損殆盡；而關於前揭由被告甲○○以現金方式提
    領約1萬美元，交易詳情係將前揭附圖編號（26）所示轉入
    系爭第799003號帳戶之15萬9916.51美元（此金額與該相對
    交易帳戶轉出美金16萬元間之差額係承辦銀行收取之手續費
    ）中之15萬美元電匯入PBFG LTD公司.在德國商業銀行布達
    佩斯子行所設前揭第000000000000號帳戶後之剩餘美金加以
    提現（其中6,000美元係在同日提領，並兌換為新台幣20萬4
    300元後領現，另4,000美元中之3,886元則係在同年12月8日
    提現）。是關於前揭相關資金流向，除前揭由被告甲○○以現
    金方式提領之「6,000美元」及「3,886美元」外，其餘資金
    之最終流向均未流入被告甲○○之帳戶內，亦無證據可資認定
    被告甲○○曾實際領取或分得其中部分款項，依法自應為有利
    於被告甲○○之認定，而應認各該筆款項之流向均非由被告甲○○取得。
　㈣至於前揭「6,000美元」及「3,886美元」係由被告甲○○以現
    金方式提領乙節，固據被告甲○○於本院審理時所不爭執，惟
    被告甲○○於原審審理時供稱：伊沒有動支伊個人所開立7990
    03號帳戶的權限，也沒有私下動支過這個帳戶；伊沒有問過
    乙○○為何要把伊與丙○○聯名帳戶內的金額轉入伊個人在台北
    富邦銀行開立的薪資帳戶內，因為伊認為伊沒有權限過問，
    這是乙○○指示伊轉的，伊台北富邦銀行的薪資帳戶除了伊之
    外，也有提供給乙○○使用，這筆錢伊有領出交給乙○○等語（
    見原審卷三第176頁正反面），此雖為被告乙○○所否認，然
    被告乙○○於原審準備程序時亦曾供稱：原審卷一第235至237
    頁所附「附圖、歐盛國際公司承做全民電通公司投資案給付
    佣金等款項之資金流向圖」最下方所列編號（29），即由被
    告甲○○在台北富邦銀行所設第00000000000000號帳戶，於92
    年11月17日流入被告乙○○在台北富邦銀行所設第0000000000
    0000號帳戶的30萬6,000元，是伊從修嘉徽處分到的佣金，
    伊提領現金後，拿到歐盛國際公司分給其他股東等語（見原
    審卷一第275頁反面至276頁），參酌被告甲○○在歐盛國際公
    司內部既係依被告乙○○等權責主管之指示辦事，且被告乙○○
    在歐盛國際公司內部係負責處理財務，經權衡被告甲○○與乙○○前揭相異陳述結果，堪認應以被告甲○○之陳述較為可採。
    又被告甲○○於偵查、原審及本院審理時始終供稱前揭現金均
    係依被告乙○○之指示提領及兌換，並均係交予被告乙○○處理
    等語，而被告乙○○於偵查、原審及本院審理時之前後供述多
    所歧異，所述是否全然屬實，本非無疑。再者，被告乙○○除
    否認曾指示被告甲○○提領系爭16萬美元外，並辯稱如前揭附
    圖編號（28）所示之15萬美元，係依其母親韓玉華之指示匯
    入系爭PBFG Ltd公司之塞浦路斯銀行帳戶，韓玉華為該項指
    示時，包括其本人及被告甲○○、黃世豪均在場聽聞，指示之
    對象包括其與被告甲○○、黃世豪等語，核與被告甲○○辯稱其
    係依被告乙○○之指示，而非直接依韓玉華之指示辦理，及證
    人黃世豪於本件審理時結證略稱依前揭附圖編號（28）所示
    匯款日期係在92年12月4日來看，其應已自歐盛銀行臺北辦
    事處離職，故其並不知有被告乙○○所指由韓玉華指示辦理前
    揭匯款的事情等語不符（見原審卷一第275頁；原審卷三第4
    1頁），是經比對被告甲○○與乙○○所為前揭供述結果，益應
    肯認應以被告甲○○前揭供述為可採。從而，關於前揭附圖所
    示之相關資金流向，其最終流向應均非由被告甲○○取得，則
    被告甲○○抗辯稱其僅係歐盛國際公司基層職員，並未就系爭
    1億5,000萬元投資案與全民電通公司之相關人員接觸，並僅
    係依其主管即被告乙○○之指示辦理前揭存提款事宜而於各該
    提款或轉帳通知上簽名，並不知全民電通公司所投資之系爭
    1億5,000萬元款項係由何人代操，包括前揭附圖所示轉入系
    爭第799003號帳戶之系爭16萬美元及其後續資金流向，均係
    依主管乙○○之指示辦理，其認為各該提款或轉帳均係「歐盛
    銀行」業務所需而配合辦理，相關款項均未由本人取得等語
    ，非無可採。
六、復本件被告甲○○當時既係單純基於其職務關係，乃依其主管
    即被告乙○○之指示而配合辦理前揭提款或轉帳手續，且客觀
    上前揭資金並無款項實際或最終係流入其前揭銀行帳戶內，
    或由其實際取得或朋分其中部分款項，則其主觀上是否確有
    對於告訴人全民電通公司為背信，或意圖為自己或他人不法
    利益，或損害全民電通公司利益之背信等犯意，即屬有疑。
七、又告訴人全民電通公司與歐盛銀行間就系爭1億5,000萬元投
    資案確有前揭投資約定，是依一般常理判斷，包括被告乙○○
    、甲○○或原任職於歐盛銀行之職員黃世豪等人均無偽造公訴
    意旨所指「系爭第一件偽造美金定期存款合約書」、「系爭
    匯款指示」、系爭二個聯名帳戶之開戶文件（包括各該文件
    上之「丙○○」簽名）及告訴人丙○○護照簽名，據以變造丙○○
    護照之動機或必要，是關於辦理系爭二個聯名帳戶開戶手續
    所需之簽名（包含開戶申請書及告訴人丙○○之護照影本上簽
    名），縱非由告訴人丙○○本人親自簽名，仍應解為係在告訴
    人丙○○前揭概括授權範圍內，被告乙○○等人就此部分所為應
    未逾越告訴人丙○○前揭概括授權範圍，應無公訴意旨所指偽
    簽告訴人丙○○簽名，據以偽造關於系爭2個聯名帳戶開戶文
    件及丙○○護照等犯行之情形，業如前述。是被告甲○○辯稱其
    認為當時依被告乙○○之指示而在系爭2個聯名帳戶之前揭開
    戶文件上簽其本身之「甲○○」簽名，係應歐盛國際公司之業
    務需要，難認無據，自難僅以被告甲○○曾於系爭2個聯名帳
    戶之前揭開戶文件上與告訴人丙○○共同簽名（無論被告甲○○
    係先簽名或後簽名）開戶，或關於各該開戶文件之「丙○○」
    部分並非由告訴人丙○○本人親自簽名，即據以推認被告甲○○
    有與被告乙○○等人共同偽造文書或變造護照等行為。
伍、綜上，本件檢察官所舉各項證據方法，尚不足使所指被告甲○○涉犯行使偽造私文書、詐欺取財及行使變造護照等罪嫌之
    事實達於通常一般之人均不致有所懷疑，而得確信其為真實
    之程度，自無法使本院形成被告甲○○確有檢察官所指共同行
    使偽造私文書、詐欺取財及行使變造護照犯行之有罪心證。
    此外，復查無其他積極證據足以證明被告甲○○確有檢察官所
    指此部分行使偽造私文書、詐欺取財及行使變造護照犯行，
    本件不能證明被告甲○○此部分犯罪，自應為被告甲○○無罪之
    諭知。
陸、上訴駁回之理由：
一、原審審理結果，認並無積極證據足資證明被告甲○○有檢察官
    所指前開偽造私文書、詐欺取財及行使變造護照犯行，而為
    被告甲○○無罪之諭知，尚無不合。
二、檢察官上訴意旨略以：　　
　㈠被告甲○○自承伊係歐盛國際公司之股東，並有實際出資10萬
    至20萬元等語，顯見被告甲○○身居公司股東，並非一般尋常
    之員工，且被告甲○○自承：「我之前跟乙○○一起賣PHS手機
    ，後來因為業務不好，乙○○說他的堂哥修嘉徽在做歐盛銀行
    ，乙○○說他要設立歐盛國際有限公司，邀我入股，所以我跟
    乙○○一起設立歐盛國際有限公司」等語（104年1月26日審判
    筆錄第21頁），亦可知設立歐盛國際有限公司之時，係被告
    乙○○邀被告甲○○入股，亦徵被告乙○○與被告甲○○素有私交，
    其等關係自難以老闆、員工視之，而原審逕以證人黃文明證
    稱：被告甲○○係後來應徵入股云云、證人許偉倫證稱：被告
    甲○○係聽命被告乙○○做事云云等證詞，據以推論被告甲○○對
    於歐盛國際有限公司之業務均無置喙餘地，顯係以偏蓋全。
　㈡又被告甲○○自承伊確有簽署系爭799000號帳戶之開戶文件，
    惟觀之被告甲○○簽署開立系爭799000號帳戶之文件，其上刻
    意簽署其中文姓名為「林帥超」，英文姓名為「LIN CHIH C
    HAO」，均與其真實中、英文姓名迥異（A9卷第256至第257
    頁），而被告甲○○既為具正常智識之成年人，當無不知簽名
    之效力與責任，足信其自始即知悉設立系爭799000號帳戶係
    供不法使用，始以假名企圖規避責任，亦可推論被告甲○○於
    簽署前開799000號虛擬帳戶開戶文件之時，已與被告乙○○有
    犯意之聯絡，是原審單以被告甲○○全未接觸全民電通公司投
    資案件為由，即認被告甲○○並未參與本件犯行，卻未審酌本
    案至為重要之系爭799000號帳戶，其開戶程序之詭誕，而至
    審判期日終結時，被告甲○○亦未能就其簽署「林帥超」、「
    LIN CHIH CHAO」等行徑提出合理解釋，即行排除被告甲○○
    涉案之可能，自嫌速斷。
  ㈢原審推論無非係以被告甲○○對於詐欺、偽造文書等犯行均不
    知情為據，而行認定被告甲○○與被告乙○○並無犯意聯絡，實
    則，被告甲○○自承於開設聯名帳戶之前，被告乙○○曾向被告
    甲○○表示，因為被告甲○○家裡比較有錢，可以取信歐盛銀行
    ，因此要求由被告甲○○開立前開聯名帳戶等語，證人修嘉徽
    亦證稱：伊當時收到前開聯名帳戶之開戶資料，其上即有被
    告甲○○及告訴人丙○○之簽名，伊記得當時被告乙○○在談話中
    有提及被告甲○○之父親與告訴人丙○○為好友，被告甲○○自己
    也有跟伊說其父親與告訴人丙○○交好等語，堪信被告甲○○明
    知其開立前開聯名帳戶之目的並非正當，始需以欺瞞之方式
    為之，亦徵被告甲○○對於被告乙○○之犯罪計畫絕非一無所悉
    ，是原審判決前開推論，自屬前提錯誤之論證。
  ㈣另觀之歐盛國際公司所開設之799000號帳戶之提款通知，於9
    2年5月5日至92年11月12日間多次提款之通知（A11卷第203
    至215頁），被告2人與證人戊○○、黃文明、許偉倫等5人之
    簽名位置均非固定，被告甲○○時而簽「甲○○」，時而簽署「
    林帥超」，顯見歐盛國際有限公司之財務運用，並非一次要
    求各股東先行簽立提款通知，而係待資金有運用必要之時，
    始要求各股東簽署提款通知，是以被告甲○○於簽署系爭聯名
    帳戶之提款通知，亦應係分別簽署各該提款通知，姑不論各
    該提款通知之轉入帳號、金額等欄位係依被告乙○○或甲○○之
    意思為登載，被告甲○○於各次簽署提款通知之時，均未對告
    訴人丙○○是否實際簽名起疑，已與常情不符，甚且觀之92年
    11月17日之提款通知（A9卷第314頁），其上「Account Nam
    e帳戶名稱」欄之記載，係記載「甲○○丙○○」，顯與先前各
    次提款通知（A9卷第303頁至第313頁）係以英文方式記載「
    LIN SHI CHAO & Chang Chun Hung」之記載方式不同，且該
    「Account Name帳戶名稱」欄位中「甲○○」之書寫筆跡，與
    被告甲○○於「Authorized Signature」欄之簽名筆跡相似，
    足信該次提款通知係由被告甲○○親自填寫，則該筆款項（16
    萬美元）既由被告甲○○自行填寫提款通知轉入其位於歐盛銀
    行之799003號帳戶內，若非被告甲○○同意協助被告乙○○以被
    告甲○○所開設之帳戶匯款，被告乙○○當無可能甘冒鉅額資金
    遭被告甲○○私自提領之風險，而將全民電通投資案投資款項
    匯入被告甲○○前開編號799003號帳戶，是被告甲○○與乙○○間
    具有犯意聯絡等情，亦可見一斑。
  ㈤末以，自資金流向圖觀察，編號799000虛擬帳戶匯入甲○○之
    編號799003號虛擬帳戶之5萬6,805.66美元（即資金流向圖
    編號㉓）之資金流向以觀，該筆匯款分別拆解為資金流向圖
    編號⑱㉔㉕㉗等4筆款項匯入陳令燕在香港匯豐銀行申設之帳號0
    00000000000號帳戶（即資金流向圖編號G帳戶）、丁○○在歐
    盛銀行之編號701034號帳戶（即資金流向圖編號F帳戶、甲○○資金流向圖編號H帳戶），其中匯入資金流向圖編號H帳戶
    之編號㉔10255.66美元匯款，共折合34萬6,854美元（A12卷
    第156頁帳戶交易明細表參照），並僅轉匯30萬6,000美元進
    入乙○○資金流向圖編號K帳戶，又同樣匯入編號H帳戶之編號
    ㉗金額3,010美元匯款，亦僅有部分匯入黃世豪在台北富邦銀
    行設立之帳號00000000000000號帳戶（即編號J帳戶），其
    餘所剩金額，均留存於甲○○所申設之編號H帳戶中，顯見此
    部分係被告甲○○為被告乙○○之計算，提供帳戶予被告乙○○使
    用，並進行前揭匯款所收取之報酬，因此亦可認被告甲○○係
    與被告乙○○基於共同之犯意聯絡而為前揭匯款，被告甲○○並
    因此朋分獲利，詎原審判決竟未審酌及此，逕認被告甲○○與
    被告乙○○無犯意之聯絡，並無犯罪之動機等情，俱有理由違
    反經驗法則與論理法則等情，自難認妥適。
三、經查：
　㈠被告甲○○於原審審理中固供稱：伊也是歐盛國際公司之股東
    ，並有實際出資10萬至20萬元，且伊之前跟乙○○一起賣PHS
    手機，後來因為業務不好，乙○○說他的堂哥修嘉徽在做歐盛
    銀行，乙○○說他要設立歐盛國際公司，邀伊入股，所以伊跟
    乙○○一起設立歐盛國際公司等語（見原審卷三第175頁正面
    ），且依卷附臺北市政府103年5月9日府產業商字第1038369
    9200號函及所附歐盛國際公司登記案卷可稽（見原審卷一第
    173頁及其卷外登記案卷），足認被告甲○○亦為歐盛國際公
    司之出資股東，然依前開證人黃文明、許偉倫之證述，已足
    認定被告甲○○於歐盛國際公司內僅為聽從被告乙○○指示行事
    之一般業務人員，自不得僅因其亦為出資股東，即認其對歐
    盛國際公司業務均可置喙。
　㈡被告甲○○簽署開立系爭第799000號帳戶之文件時，雖係簽署
    其中文姓名為「林帥超」，英文姓名為「LIN CHIH CHAO」
    ，然其於申請開立系爭第799000號帳戶、系爭2個聯名帳戶
    時，亦均同時檢附其真實之個人身分證及護照影本等資料（
    見A9卷第268至280頁），尚難即此遽認其有何偽造文書等犯
    意可言。遑論被告甲○○於嗣後之提款通知（包含前開被告乙○○行使偽造之系爭提款通知）時，其均係簽署其真實姓名「
    甲○○」等文字（見A13卷第130至146頁），自不得僅因其曾
    於申請開立系爭第799000號帳戶時曾簽署非其本名之「林帥
    超」，遽認其與本案被告乙○○就前開行使偽造私文書等犯行
    亦有犯意聯絡或行為分擔。
　㈢查證人戊○○於本院審理時固證稱：伊任職歐盛國際公司間，
    就799000帳戶款項進出時，伊沒有在空白的提款通知上簽名
    ，都是要提款的時候才簽名等語（見本院卷二第29至30頁）
    ；被告乙○○於本院審理時供稱：伊等有看到從歐盛國際公司
    的帳戶轉帳到丁○○的帳戶中，當時都是承辦人黃世豪在負責
    處理，伊記得黃世豪當時說這部分是撥給丁○○的佣金。要撥
    佣金的那一刻，要動用帳戶時，要5個人簽名，伊等只是照
    黃世豪的說法負責把這筆錢匯出去。伊等每次簽名都是當次
    簽，沒有簽一批這種事情等語（見本院卷三第187、189頁）
    。惟證人許偉倫於偵查中證稱：歐盛銀行每個月均會退佣金
    至歐盛國際公司之帳戶內，該帳戶之開戶資料及提款通知之
    簽名係由其親簽，並係預先簽好後，放在被告乙○○那邊，此
    帳戶要實際轉帳多少錢均係由被告乙○○負責處理等語明確（
    見A11卷第264頁反面），參以觀之被告甲○○與乙○○、戊○○、
    黃文明、許偉倫所簽署之提款通知（見A11卷第203至215頁
    ）所示，其中亦有多紙提款通知上被告甲○○與乙○○、戊○○、
    黃文明、許偉倫之簽名位置、順序均固定，則被告甲○○所辯
    其係應被告乙○○之要求，而與其他股東先行簽署多紙提款通
    知等語，非無可能。遑論被告甲○○於歐盛國際公司內僅為聽
    從被告乙○○指示行事之一般業務人員兼股東，業如前述，自
    難僅因其聽從被告乙○○之指示開戶及提款，即認其亦有參與
    本案詐欺告訴人全民電通公司等犯行。
　㈣查本案並無其他積極證據足以佐證證人即被告乙○○、戊○○前
    開供述之憑信性，本院衡酌本件檢察官所舉前開證據，尚無
    法使本院形成被告甲○○確有檢察官所指共同行使偽造私文書
    、詐欺取財及行使變造護照犯行之有罪心證。原判決參酌上
    揭證據資料相互勾稽，詳敘其依憑之證據及認定之理由，認
    被告甲○○並無行使偽造私文書、詐欺取財及行使變造護照犯
    行，經核並未悖於經驗及論理法則，本件起訴書所列證據及
    卷內訴訟資料，已經本院逐一論證，參互審酌，仍無從獲得
    被告甲○○有罪之心證，尚難遽以前揭推測之詞，而為不利被
    告甲○○之認定，與證明犯罪所要求之嚴格證明程序，須達無
    合理懷疑之確信程度尚不相當。檢察官上訴指摘原判決此部
    分無罪諭知為不當，僅係就原審依職權為證據取捨及心證形
    成之事項，反覆爭執，復未據提出新證據，以實其說，尚屬
    臆測之詞，難認可採，故檢察官上訴為無理由，應予以駁回
    。
 柒、退併辦部分：
　　本案被告甲○○既經原審法院為無罪之諭知，並經本院駁回檢
    察官之上訴，則臺灣臺北地方檢察署檢察官移送併辦被告甲○○部分（109年度偵字第18055號）自與本案被告甲○○部分不
    生事實上或實質上之一罪關係，是本案起訴之效力即不及於
    上開移送併辦部分，本院自不得併予審究，應予退回由檢察
    官另為適法之處理。
據上論斷，應依刑事訴訟法第368條、第369條第1項前段、第364
 條、第299條第1項前段，判決如主文。
本案經檢察官黃冠運提起公訴，檢察官葉耀群提起上訴，檢察官
范孟珊移送併辦審理，檢察官楊淑芬到庭執行職務。
中　　華　　民　　國　　109 　年　　12　　月　　23　　日
                  刑事第二十三庭審判長法  官  許永煌
                                      法  官  黃美文
                                      法  官  雷淑雯
以上正本證明與原本無異。
無罪部分，被告甲○○不得上訴。
如不服本判決應於收受送達後20日內向本院提出上訴書狀，惟檢
察官就被告甲○○部分之上訴，須受刑事妥速審判法第9條限制。
其未敘述上訴之理由者，並得於提起上訴後20日內向本院補提理
由書（均須按他造當事人之人數附繕本）「切勿逕送上級法院」
。
刑事妥速審判法第9 條：
除前條情形外，第二審法院維持第一審所為無罪判決，提起上訴
 之理由，以下列事項為限：
一、判決所適用之法令牴觸憲法。
二、判決違背司法院解釋。
三、判決違背判例。
刑事訴訟法第377條至第379條、第393條第1款之規定，於前項案
件之審理，不適用之。
                                      書記官  林立柏
中　　華　　民　　國　　109 　年　　12　　月　　31　　日
附錄：本案論罪科刑法條全文
中華民國刑法第216條（行使偽造變造或登載不實之文書罪）
行使第210條至第215條之文書者，依偽造、變造文書或登載不實
事項或使登載不實事項之規定處斷。
中華民國刑法第210條（偽造變造私文書罪）
偽造、變造私文書，足以生損害於公眾或他人者，處5年以下有
期徒刑。
103年6月18日修正公布前中華民國刑法第342 條（背信罪）
為他人處理事務，意圖為自己或第三人不法之利益，或損害本人
之利益，而為違背其任務之行為，致生損害於本人之財產或其他
利益者，處5年以下有期徒刑、拘役或科或併科1千元以下罰金。
前項之未遂犯罰之。
附表：
編號 偽造之文書 沒收之物 備註 1 在「PBFG Ltd公司」提款通知（即「系爭提款通知」）   左列文書上「Authorized Signature」欄之「丙○○」簽名 A9卷第314頁 
附件：「本件卷宗編號對照表」
編號               案號 對照編號        被告姓名  備註  1 臺北地檢署93年度他字第7820號卷一 A1 林慧珍、丁○○ 影印卷  2 臺北地檢署93年度他字第7820號卷五 A2 （同上） 影印卷  3 臺北地檢署94年度偵字第21260號卷 A3 林慧珍、丁○○、藍文隆、韓玉華。 影印卷  4 臺北地檢署100年度他字第5274號卷一 A4 丁○○、藍文隆、韓玉華。   5 臺北地檢署100年度偵字第5274號卷二 A5 （同上）   6 臺中地檢署101年度他字第2106號卷 A6 修嘉徽、張霄芸   7 臺北地檢署101年度他字第4707號卷 A7 （同上）   8 臺北地檢署101年度保全字第161號卷 A8 （同上）   9 臺北地檢署101年度偵字第4549號卷一 A9 丁○○、郭馨今、郭晉愷、郭婷婷、修嘉徽、張霄芸。   10 臺北地檢署101年度偵字第4549號卷二 A10 （同上）   11 臺北地檢署101年度偵字第4549號卷三 A11 （同上）   12 臺北地檢署101年度偵字第4549號卷四 A12 （同上）   13 臺北地檢署101年度偵字第4549號卷五 A13 （同上）   14 臺北地檢署102年度偵字第24246號卷 A14 乙○○、甲○○。   15 原審法院95年度重訴字第81號卷 A15 丙○○、林慧珍、丁○○、邵俊雄、葉健一、朱清貴、郭維鴻、林文雄、徐宜生、黃燿德、謝玉貞、陳昇宏、韓玉華、藍文隆。 影印卷  16 本院96年度上重訴字第103號卷 A16 丙○○、林慧珍、丁○○、邵俊雄、朱清貴、郭維鴻、林文雄、徐宜生、黃燿德、謝玉貞等人。 影印卷